臺灣板橋地方法院刑事判決　　　　　　　　　　　　九十三年度訴緝字第一九六號
　　公　訴　人　臺灣板橋地方法院檢察署檢察官
　　被　　　告　甲○○
右列被告因偽造文書等案件，經檢察官提起公訴（八十六年度偵字第一八七七六號、
第一九四一○號、第二三五五九號、八十七年度偵字第六一○號、第一七二四號），
本院合議庭裁定依簡式審判程序，判決如左：
    主  文
甲○○共同連續行使偽造私文書，足以生損害於公眾及他人，處有期徒刑柒月。如附
表二所示偽造之私文書上偽造之印文、扣案如附表四編號二所示偽造之印章、扣案如
附表四編號一所示虛設公司印章，均沒收之。又共同幫助納稅義務人以不正當方法逃
漏稅捐，處有期徒刑陸月。應執行有期徒刑壹年。如附表二所示偽造之私文書上偽造
之印文、扣案如附表四編號二所示偽造之印章、扣案如附表四編號一所示虛設公司印
章，均沒收之。
    事      實
一、
（一）甲○○明知李文鑫（另案通緝中，為文昇企業管理顧問有限公司〈下稱文昇公
      司〉之負責人、文聯企業管理顧問有限公司〈下稱文聯公司〉之實際負責人）
      自民國（下同）八十三年間起，即有從事虛設公司之行為，仍在八十五年間，
      與李文鑫、吳瓊芳（經本院另案判決後，現由臺灣高等法院審理中，為文昇公
      司秘書主任兼稽核主任）及黃明朝、劉瑞潭（均經本院另案判決後，現由臺灣
      高等法院審理中，分別為文昇公司、文聯公司設於桃園縣桃園市、臺中縣豐原
      市及大里市等地分設事務所之股東兼地區聯絡人）共同基於行使變造
      種文書、行使偽造私文書及使公務員登載不實文書之概括犯意聯絡，由李文鑫
      透過吳瓊芳以每一人頭
      當公司股東之人頭
      號「小鄭」之成年男性友人（下稱綽號「小鄭」之男子）告知有充當公司人頭
      股東賺錢之機會，綽號「小鄭」之男子遂基於共同犯意之聯絡，提供其本人及
      另外二名姓名不詳之人之
      分證影本及照片持往臺北市○○○路○段四十號八樓「文昇公司」交予吳瓊芳
      ，吳瓊芳即交付九萬元之報酬給甲○○，甲○○則僅交付三萬元給綽號「小鄭
      」之男子，賺取其中差價六萬元。而李文鑫自八十三年間起，連續將自有共同
      犯意聯絡之石玉明（經本院另案判決後，現在臺灣高等法院審理中）或甲○○
      處所購得、或來源不明之
      張保明等五十五人之
      絡之真實姓名年籍不詳之人，於不詳地點，連續就上開
      拼湊而加以變造後，再由吳瓊芳將上開變造完成之人頭
      明朝、劉瑞潭辦理公司設立或變更登記，黃明朝即委由不知情之詹德財或其他
      刻印社人員連續偽造印章（名義人如附表一「董事、股東」欄所示），並蓋用
      上開偽造印章之印文於公司設立（變更）申請書暨公司章程等文件（詳如附表
      二所示），而連續偽造表示該等人士表示一定用意之私文書，並由黃明朝、劉
      瑞潭分別持向前臺灣省政府建設廳（位於南投縣南投市○○○村○○路四號）
      辦理公司設立（變更）登記而連續行使上開偽造之私文書，自八十三年間起共
      計辦理如附表一所示九十五家公司之設立（變更）登記等事項，並連續使承辦
      公司設立（變更）登記等事項之公務員將上開不實之公司負責人、股東等事項
      ，登載於職務上所掌管之公司設立（變更）登記事項卡，足以生損害於主管機
      關對於公司設立登記、管理等事項管理之正確性及如附表一所示（不含石玉明
      ）之人。（嗣取得上開九十五家虛設公司經核准而取得公司執照後，李文鑫另
      自行基於行賄公務人員之概括犯意，管區稅務員李民卿、李清南、林立毅、王
      瑞山、陳敏、鄒勝雲、楊伯元、王駿林等人則共同基於對於違背職務之行為
      ，收受賄賂之概括犯意聯絡，由李文鑫指示不知情之員工將上開九十五家虛設
      公司之公司執照、名義上負責人之
      房屋稅籍編號（管理代號）等房屋證明等資料，向臺北縣政府聯合作業中心及
      臺中市政府建設課以辦理營利事業統一發證事宜，而由上開稅務員於審查表上
      為不實之登載而違反簽查作業規定予以核准，使李文鑫得以購買領用各該虛設
      公司之統一發票後，從事幫助他人逃漏營利事業所得稅或詐領零稅率退稅款之
      事實部分，由本院另案判決，現由臺灣高等法院審理中）。
（二）甲○○於提供李文鑫人頭
      鑫經營之文昇公司並有從事出售發票幫助公司行號逃漏稅之行為，遂於八十五
      年間另行起意與李文鑫、吳瓊芳基於共同幫助暢和水電工程有限公司（下稱暢
      和公司）逃漏營利事業所得稅之犯意，介紹暢和公司負責人林清泉向文昇公司
      購買發票，自八十五年五月間起至同年八月間止，文昇公司共以一百萬之代價
      出售給林清泉如附表三所示文義科技有限公司等十家虛設公司所開立之發票共
      三十三張，金額共計一千四百七十萬元，做為暢和公司之進項憑證，甲○○並
      因而自吳瓊芳處取李文鑫所交付之十四萬元酬勞，幫助暢和公司逃漏八十五年
      度營利事業所得稅三百六十七萬五千元。
（三）嗣經法務部調查局臺北縣調查站於八十六年十月一日，在桃園縣龜山鄉○○路
      ○段三三九號以樓查扣如附表四所示之虛設公司印章、偽造之印章。
二、案經法務部調查局臺北縣調查站移送臺灣板橋地方法院檢察署檢察官偵查起訴，
    經甲○○於準備程序進行中就被訴事實為有罪之陳述，經告知簡式審判程序之旨
    ，並聽取當事人之意見後，本院合議庭裁定以簡式審判程序審理。
    理      由
壹、訊據被告甲○○對於右揭事實，於本院審理中坦承不諱，並有下列事證足佐：
一、虛設公司部分：
（一）共犯吳瓊芳於調查站詢問時供稱：「（問：李文鑫如何虛設公司？）李文鑫由
      虛設公司所在地之管區稅務員提供房屋稅籍等公司設立所需部分資料，另由石
      玉明、王冬花、甲○○等人提供虛設人頭負責人或股東等人之照片、交由某不
      知名人偽造上述人頭負責人之
      公司登記後，再將相關資料交回公司，轉交予各管區稅務員辦理稅籍登記，完
      成登記後，各稅務員並將統一發票購買證送交回本公司」（見偵查影印卷第四
      宗第二頁）、「我八十四年間調至李文鑫開立之文昇企業管理顧問有限公司擔
      任稽核至八十六年八月間，我主要負責內帳、人事及李文鑫交辦事項，為該公
      司之秘書主任，文昇與新聯之實際負責人均係李文鑫，文昇係設於各地之會計
      事務所之管理機關，李文鑫曾支付款項予甲○○、石玉明等人購買人頭
      ，並轉交予黃明朝或其所開設之華華會計師事務所辦理虛設行號之設立，李文
      鑫曾交代本人通知郭萬芳（出納）領錢由我轉交予李文鑫，由李文鑫支付予甲
      ○○、石玉明，並曾告知我該款項係購買人頭
      （會計）如何記帳，我與楊秋娟係在同一辦公室，曾多次聽李文鑫要楊秋娟與
      黃明朝或華華會計事務所連絡、催討或商討設立虛設行號之事，李文鑫曾向我
      表示人頭費一件二萬元，但計算之詳情不知，黃明朝亦係文昇公司之股東，而
      文昇或其旗下會計師事務所並無為客戶代辦工商登記之服務，所以黃明朝可能
      知悉虛設公司之事」（見偵查影印卷第六宗第五十頁至第五十二頁調查筆錄）
      等語。其於檢察官偵查中亦供稱：「（問：這些虛設行號的
      ？）是李文鑫以一個人頭三萬元的代價向甲○○買的。」、「（問：買了身分
      證以後，透過何人去辦理虛設行號？）透過華華會計師事務所以及黃明朝去設
      立。因為華華會計師事務所是黃明朝的」（見偵查影印卷第六宗第一一一頁檢
      察官訊問筆錄）、「（問：李文鑫如何虛設行號？）是由虛設公司轄區稅務員
      提供資料再由石玉明、王冬花、甲○○提供人頭負責人之照片用影印方式偽造
      第八宗第三十五頁檢察官訊問筆錄）、「（問：這些虛設行號之負責人
      何來？）是李文鑫向甲○○、石玉明所購買之人頭
      三萬元之代價購得。」、「（問：這些人頭有無來過公司？）沒有見過，這些
      （見偵查影印卷第十六宗第八十頁、第八十一頁檢察官訊問筆錄）等語。核與
      被告所供大致相符。
（二）共犯黃明朝於調查站詢問時供稱：「（問：李文鑫文昇公司使用虛設行號發票
      的詳情為何？）李文鑫文昇公司所使用的虛設行號發票，這些虛設行號都是李
      文鑫等設立的，係由石玉明、甲○○提供人頭資料，如
      鑫，李文鑫再給其秘書吳瓊芳偽變造
      ，製作公司設立登記資料，然後再交給稅務員王瑞山等辦理公司登記，請領發
      票，申報營業稅」（見偵查影印卷第六宗第九頁調查筆錄）、「我於八十三年
      起，受李文鑫之託，以每件新臺幣仟元代價，由李文鑫提供虛設行號負責人
      及股東之
      司所須（需）之基本資料，由我為其製作申請公司設立之文件資料，如公司設
      立登記申請書、公司章程、股東名簿、設立登記卡等交由李文鑫去辦理後續手
      續。」、「（問：你明知這些都是虛設之人頭及文件，為何還幫李文鑫去成立
      這些虛設行號？）我知錯了。當時係由於李文鑫表示，他不懂得如何申請公司
      「（問：李文鑫成立虛設行號之人頭〈虛偽
      明、甲○○提供給李文鑫，確實經過我未參與。」、「（問：虛設行號所使用
      之房屋使用執照影本，係取自何處？）這件事我曾問過李文鑫，李文鑫稱係臺
      北縣稅捐處王瑞山等稅務員提供給他的，叫我放心，不要過問。」、「（問：
      你如何幫助李文鑫製作申請虛設公司設立之相關文件？）我用巨匠電腦軟体，
      參酌李文鑫所提供的文件虛偽撰打而成。」、「（你除代李文鑫製作有關設立
      虛設行號之文件外，為何還幫他刻章？）虛設行號申請設立時，必須在申請書
      表上蓋章，所以該等印章亦一併由我籌刻，即各虛設行號之公司大小章、股東
      章等均由找一家『藝苑刻印社』所刻制（製）（所在於平鎮市○○○○道旁）
      。」、「確實由我幫忙李文鑫設立之虛設行號有：季布、大桃園、歆利、包欣
      、包鎂、喬昕、容薪、路宙、電暘、宗敏、生運、震山、諭智、剛（鋼）麗、
      劍秋、乙圓、文義、永薪、士林、高七、商鞅、源今、勁彥、靛材、鑫鍚、包
      麗、稅文、高亢、宇鉅、元麟、顯赫、新鮮、引力、駱秉、巨上等三十五家，
      其餘印象不清楚。」（見偵查影印卷第六宗第一二一頁至第一二三頁調查筆錄
      ）等語。其於檢察官偵查中亦供稱：「（問：李文鑫虛設行號的發票從何來？
      ）我事後才知道，人頭是由石玉明、甲○○提供的人頭資料，包括
      ，交給李文鑫，再交給李文鑫的秘書吳瓊芳，由吳瓊芳去申設虛設行號」（見
      偵查影印卷第六宗第四十二頁檢察官訊問筆錄）等語。而證人詹德財（藝苑刻
      印社之負責人）於調查站詢問時亦證稱：「我即位於中壢市○○路六十一號藝
      苑刻印社之負責人，負責為客人刻各式印章，於八十三年起『華華會計師事務
      所』曾多次到我這裡要求我刻製公司大小章與我接洽者都是華華的小妹」（見
      偵查影印卷第三宗第四十六頁背面調查筆錄）等語，亦核與被告黃明朝上開供
      述相符。
（三）又證人郭萬芳於調查站詢問中證稱：「（文昇公司之實際股東有那些？）有李
      文鑫、黃明朝、劉瑞潭等人，其他的我就不知道，據我知最大的股東即是李文
      鑫。」、「我只知道李文鑫及旗下各公司均有自設（自己設立）公司並辦理營
      利事業登記證之情事，而且也有自行刻製該自行設立公司之統一發票章之情事
      ，．．但我曾常常聽、看到一位叫甲○○的先生（李文鑫之友）與吳瓊芳爭論
      有關甲○○提供給文昇的發票與吳瓊芳自己核算的發票金額有出入（不符），
      且甲○○說他也有到大陸之分公司核對過，確實與吳瓊芳向其提示之發票金額
      差額太大，嚴重影響到李文鑫要支付予甲○○的發票錢額度，曾有一次甲○○
      說差二百多萬，這事也鬧到李文鑫那兒，所以我知道此事」、「因我曾經在楊
      秋娟桌上看過好幾次放置有
      都是同一人，但是姓名、資料、統號、基本資料都不同．．．。」、「（楊秋
      娟是自己辦理公司登記嗎？）不是，均是由黃明朝的華華會計師（會計）事務
      所來代辦的，我常常聽到楊秋娟與華華事務所的謝小姐聯絡並催促快辦理公司
      款項，這些都是經吳瓊芳同意后核支的」等語（見偵查影印卷第三宗第二十一
      頁至第二十四頁、第三十一頁調查筆錄）。嗣其於本院另案審理中亦到庭證稱
      確曾於楊秋娟桌上看到十幾張
      是由楊小姐聯絡華華事務所的謝小姐，又於吳瓊芳請產假時，有二次楊秋娟和
      人家約在樓下，上來時說有人拿
      扣等情（見本院八十八年度訴字第五三號影印卷第一宗第五十六頁之八十八年
      七月二十一日訊問筆錄）。
（四）又附表一所示之九十五家公司確係虛設一節，有以下證據可證：
    (1)、鍾楙森未成立楙森有限公司一事，業據證人鍾楙森證述無訛（見偵查影印卷
        第五宗第一○三頁調查筆錄、偵查影印卷第十六宗第三十八頁檢察官訊問筆
        錄）、林清泉未設立青山科技有限公司一節，亦為證人林清泉所證實（見偵
        查影印卷第十六宗第三十七、三十八頁檢察官訊問筆錄）。
    (2)、證人彭石山證稱：「（你如何得知此四家〈楙森有限公司、博洋汽車有限公
        司、和融汽車有限公司、源龍《鑨》有限公司〉為虛設行號？）因為這四家
        行號營利事業所在地的住址是我去租洽的，而且是大漢總部秘書處叫我去租
        的，租金係由中漢會計師事務所支付給房東的，租約締結期間各為一年，都
        是套房，契約生效後各房間之鎖匙均由我保管，從未有人向我領去用，因此
        那些地方必定沒有營業事實。其中和融租在中市○○○○○街五號七樓之八
        ；楙森租在中市西區○○○○○街五號五樓之十二；博洋租在中市西區○○
        ○○○街五號五樓之十二（與楙森同），最後源龍租於與和融同一住址，即
        中市○○○○○街五號七樓之八。」（見偵查影印卷第四宗第一七○頁調查
        筆錄）；嗣其於本院另案審理中亦證稱確有前開租屋情事（見本院八十八年
        度訴字第五三號影印卷第一宗第一四五頁、第二宗第五三頁之九十年十二月
        二十八日訊問筆錄）。
    (3)、「和融汽車有限公司」、「陽陽有限公司」虛設於臺中市○○○○○街五號
        七樓之八、「楙森有限公司」、「博洋汽車租賃有限公司」則虛設於臺中市
        精誠二十四街五號五樓之十二，實際上並未在該處營業一節，業據所有權人
        駱小琴、駱夢蘭於調查站證述綦詳，駱小琴證稱：「本人並不認識和融汽車
        有限公司石玉明及陽陽有限公司負責人蔡仁榮，該二家公司並未與本人簽立
        租賃契約，亦未在該處營業」、「（〈提示：你於八十三年十一月一日與和
        融汽車有限公司所簽訂之房屋租賃契約書乙本〉問：請問你當時是否確有與
        和融汽車有限公司簽訂該契約書？）〈經檢視該契約書後〉本人並沒有與和
        融汽車有限公司簽訂該契約，該契約之立契約人姓名、
        筆跡均不是我的筆跡」等語（見偵查影印卷第五宗第十一、十二頁調查筆錄
        ）；駱夢蘭證稱：「並未租給楙森有限公司及博洋汽車租賃有限公司作為開
        見偵查影印卷第五宗第十四頁、第十五頁調查筆錄）。另證人陳姿君證稱：
        「臺中市○○路四四三號十樓一室房屋係我所有，八十五年九月十一日起租
        予陳嘉麟，我於第二個月要向陳嘉麟收租金時他已搬走，入內查看，屋內已
        搬空，陳嘉麟不知去向。該屋僅十二坪是小套房，並不適合開設公司或做為
        辦公室使用。不認識鍾楙森（楙森有限公司）及蔡仁榮（陽陽汽車有限公司
        ）」等語（見偵查影印卷第五宗第十七頁至第十九頁調查筆錄）
    (4)、證人黃素美證稱：「臺中市○○街○段一八六號九樓之五，在八十五年四月
        以後未設有『添易企業有限公司』及『家紘實業有限公司』，因為本人從八
        十四年六月即擔任本大樓管理委員會之財務委員，負責收取管理費，自管理
        費繳費統計表可知本大樓一八六號九樓之五，在八十五年間係有住戶『長豐
        工程公司』在該址營業，惟該址於八十四年五月及七月份，則沒有向本大樓
        繳管理費，所以當時是空戶沒有人居住或設立公司營業」等語（見偵查影印
        卷第五宗第二十二頁、二十三頁調查筆錄）。
    (5)、證人陳杏泉證稱：「臺中市○○街○段一八六號九樓之五房屋為我所有，於
        八十一年間租予長興工程顧問股份有限公司，直至八十五年三月二十八日租
        予林進興，但林進興未搬入使用，故於八十五年八月間租予賴顏宏作為樺慶
        建設股份有限公司辦公室使用迄今，從未租予潘國禎作為添易企業有限公司
        辦公使用」等語（見偵查影印卷第五宗第三二、三三、三五頁調查筆錄）。
    (6)、證人湯火論證稱：「臺中市○○路○段一八六號十七樓十一室房屋為我所有
        ，於八十五年一月底確曾租人，但他並沒有實際開設公司營業，甚至承租期
        間連電話也沒有裝過，裡面根本沒有任何辦公器材及用品，僅十坪而已，不
        認識石玉明及孫德雄」等語（見偵查影印卷第五宗第四十頁、第四十一頁調
        查筆錄）。
    (7)、又張保明（源今實業有限公司）、施鳴宏（鑫語實業有限公司）、溫士宏（
        德酈實業有限公司）、鄭南生（稅文實業有限公司）、吳國建（靛材實業有
        限公司）、莊文中（鏵鏵汽車有限公司）、江國豪（包星實業有限公司）、
        蕭輔州（功利貿易有限公司）、溫信中（鑫錫實業有限公司）、王子祥（包
        麗實業有限公司）、林學俊（薪明實業有限公司）、黃建州（機源實業有限
        公司）、黃慶林（電微企業有限公司）、劉全保（木易企業有限公司）、劉
        民治（揚盛貿易有限公司）、陳嘉麟（勁彥租賃有限公司）、陳朝京（容塑
        實業有限公司）、劉宗賢（歆利實業有限公司）、曾學豪（包欣實業有限公
        司）、林右嵩（包鎂工業有限公司）、高天翔（源計實業有限公司）、張金
        田（溯海實業有限公司）、賴明風（喬昕實業有限公司）、黃慶昌（宋江貿
        易有限公司）、盧尚榮（塑源實業有限公司）、李良知（銀亦實業有限公司
        ）、林欣華（利里實業有限公司）、于昌民（天庭實業有限公司）、梁光欣
        （計憑實業有限公司）、陳榮隸（家紘實業有限公司）、潘國禎（添易企業
        有限公司）、曹經平（憶明科技有限公司）、陳嘉麟（鳳鳴貿易有限公司）
        、葉慶仲（集眾有限公司）、林福添（商鞅實業有限公司）、汪金海（小新
        實業有限公司）、洪錦卿（宇音實業有限公司）、洪錦堂（見來實業有限公
        司）、翁淑媛（律心實業有限公司）、張廷熙（高談貿易有限公司）、陳文
        隆（億客多實業有限公司）、譚信明（鋼麗實業有限公司）、陳保友（鋼悌
        實業有限公司）、李洋一（金星辰汽車有限公司）、許義明（劍秋實業有限
        公司）、陳平川（電紀企業有限公司）、王慶中（線華實業有限公司）、謝
        上升（鋁悌實業有限公司）、陳平勤（電暘實業有限公司）、王東亮（路宙
        實業有限公司）、楊青融（容薪實業有限公司）、蔡仁榮（陽陽貿易有限公
        司）、黃炳泉（駱秉貿易有限公司）、何阿英（龍葵貿易有限公司）、陳麗
        雲（巨上實業有限公司）等五十五人之
        不符一節，有臺北縣民政局八十七年三月二日八七北府民六字第○五七一一
        七號函、八十七年三月二日八七北府民六字第○五七一一七號函、八十七年
        三月二日八七北府民六字第五七一一六號函、八十七年四月一日北府民六字
        第○九五六七七號函各一紙、八十七年五月十五日北府民六字第一四五四三
        一號函（見偵查影印卷第九宗第一五○頁至第一六一頁之不起訴處分書、偵
        查影印卷第二十一宗第五七頁、偵查影印卷第二十四宗第一○五頁至第一六
        六頁所附口卡片影本、
        二十五宗第八○頁至八二頁、偵查影印卷第二十六宗第七四、七五頁、偵查
        影印卷第二十七宗第一六五頁至第一七一頁、偵查影印卷第二十八宗第六四
        、六五頁、偵查影印卷第二十九宗第五一頁至第五三頁）在卷足憑。
    (8)、又如附表一所示之公司係虛設公司一節，亦有臺北縣稅捐稽徵處八十七年八
        月十四日八七北縣稅聯字第四三三○六九號函（見偵查影印卷第九宗第九十
        頁）、臺中市稅捐稽徵處八十七年七月十八日中市稅商字第八七○六九八二
        八號函（見偵查影印卷第九宗第十六頁）附卷足稽。
（五）此外，並有如附表一所示九十五家公司辦理設立（變更）登記時所提出如附表
      二所示之偽造文件資料扣案足佐（扣押物品清單編號：臺灣板橋地方法院檢察
      署八十六年度保字第六七一二號）。
二、幫助逃漏營利事業所得稅部分：
（一）證人即暢和公司負責人林清泉於調查站詢問時證稱：「暢和公司不曾和文義科
      技有限公司等十家公司有交易往來」、「我於八十五年間，經朋友介紹認識甲
      ○○，甲○○向我表示他從事會計記帳業務，可以幫我公司作帳」、「我交給
      他一百萬元：：：他拿一些前述十家公司的統一發票給我，並表示可將這些統
      一發票當作暢和公司進項憑證，我為表示反對」、「甲○○提供前述文義科技
      等十家與暢和公司並無交易事實之公司統一發票給我，由我並同暢和公司其他
      進項憑證交給許盛棟一並申報，而許盛棟並不知道這些統一發票有問題」等語
      （見偵查影印卷第七宗第一七六頁至第一七九頁）。
（二）並有如附表三所示文義科技有限公司等十家虛設公司之統一發票查核清單（見
      偵查影印卷第七宗第一八○頁至二○一頁）附卷足佐。又暢和公司因取得無交
      易事實之如附表三所示文義科技股份有限公司等十家虛設公司所開立之發票，
      逃漏該公司八十五年度營利事業所得稅三百六十七萬五千元之事實，並有財政
      部臺灣省北區國稅局三重稽徵所九十三年十一月十五日北區國稅三重一字第○
      九三一○三○○三九號函在卷可稽。
三、綜上所述，本案事證明確，被告前揭犯行均洵堪認定，應依法論科。
貳、論罪科刑：
一、核被告甲○○所為：(一)犯罪事實一、（一）部分係犯刑法第二百十六條、第二百
    十條、第二百十二條之行使偽造私文書罪、行使變造特種文書罪、刑法第二百十
    四條（起訴書誤為刑法第二百十三條）之使公務員登載不實文書罪。被告變造國
    民
    文書之部分行為，又偽造私文書之低度行為為行使之高度行為所吸收，故均不另
    論罪。起訴書就被告此部分犯行，漏未援引刑法第二百十六條、第二百十二條之
    罪名，惟觀乎起訴書之「犯罪事實」欄之記載，足認該部分事實業已起訴，本院
    自得加以審理。(二)犯罪事實一、（二）部分係犯稅捐稽徵法第四十一條、第四十
    三條之幫助納稅義務人以不正方法逃漏稅捐罪。起訴書另認被告上開犯罪事實一
    、（二）部分另與共犯李文鑫、李民卿、李清南、林立毅、陳敏、鄒勝雲、楊
    伯元、王駿林、吳瓊芳、黃明朝、林文忠、程國東、劉瑞潭共犯商業會計法第七
    十一條第一款之罪，惟並無證據證明被告除介紹暢和公司向文昇公司購買發票幫
    助暢和公司逃漏稅捐以外，對其於共犯之其他犯行有何犯意聯絡或行為分擔之情
    事，故尚難認被告有此部分之犯罪，惟公訴人認此部分與其所犯稅捐稽徵法第四
    十一條、第四十三條之幫助納稅義務人以不正方法逃漏稅捐罪間，有方法、結果
    之牽連關係，爰不另為無罪之諭知。被告與李文鑫、吳瓊芳、黃明朝、劉瑞潭、
    石玉明及綽號「小鄭」之成年男子等人就所犯刑法第二百十六條、第二百十條、
    第二百十二條、第二百十四條等罪，被告與李文鑫、吳瓊芳等人就所犯稅捐稽徵
    法第四十一條、第四十三條之罪，彼此間均有犯意聯絡及行為分擔，應均論以共
    同正犯。被告上開行使偽造私文書、行使變造特種文書、使公務員登載不實文書
    之行為，各係多次犯行，時間緊接、方法相同、觸犯構成要件相同之罪名，顯係
    基於概括之犯意為之，均係連續犯，應依刑法第五十六條之規定，分別論以一罪
    ，並均加重其刑。又其所犯上開行使偽造私文書、行使變造特種文書、使公務員
    登載不實文書罪間，有方法、結果及目的、手段之牽連關係，應依刑法第五十五
    條之規定，從一重而論以刑法第二百十六條、第二百十條之行使偽造私文書罪。
    被告所犯行使偽造私文書罪、幫助納稅義務人以不正方法逃漏稅捐罪，犯意各別
    ，行為互殊，應予分論併罰。爰審酌被告貪圖一己之私利而為本案犯行、犯罪之
    手段、品行、智識程度、犯罪所造成之危害非輕及犯罪後坦承犯行之態度等一切
    情狀，分別量處如主文所示之刑，並定其應執行之刑。
二、如附表二所示偽造之私文書已持交前臺灣省政府建設廳而加以行使，已非屬本案
    被告或共犯所有之物，然其上偽造之印文，仍應依刑法第二百十九條之規定均宣
    告沒收之。扣案如附表四編號二所示偽造之印章，亦應依刑法第二百十九條之規
    定宣告沒收之。扣案如附表四編號一所示虛設公司印章，係共犯李文鑫所有，供
    本案犯罪所用之物，依刑法第三十八條第一項第二款之規定宣告沒收之。至其餘
    扣案物品或非被告所有，或與被告本案犯行無關，故均不在被告本案宣告刑項下
    併予宣告沒收。另就如附表二所示偽造之公司董事、股東之印章及其他供本案犯
    罪所用、犯罪預備之物，依據共犯吳瓊芳於調查站詢問時供稱：「該等虛設公司
    之公司設立登記等有關資料，於八十六年間，稅捐機關發現李文鑫利用虛設公司
    詐領退稅款時，李文鑫命楊秋娟等人在林口倉庫（在桃園縣龜山鄉○○○路，詳
    細地址我不清楚）燒毀一部分，俟林文忠於今（八十六）年八月間為貴局約談後
    ，李文鑫命其姊夫賴先生開車將上述虛設公司之未燒毀之公司資料及四○一申報
    書、營所稅申報書、印章等運至南部燒毀」等語（見偵查影印卷第四宗第十五頁
    ），自堪認已經滅失，故勿庸再予宣告沒收，附此敘明。
據上論斷，應依刑事訴訟法第二百七十三條之一、第二百九十九條第一項前段稅捐稽
徵法第四十一條、第四十三條第一項，刑法第十一條前段、第二十八條、第五十六條
、第二百十六條、第二百十條、第二百十二條、第二百十四條、第五十五條、第二百
十九條、第三十八條第一項第二款，罰金罰鍰提高標準條例第一條前段，判決如主文
。
本案經檢察官蘇揚旭到庭執行職務。
中　　　華　　　民　　　國　　九十三　　年　　 十二 　　月　　　二　　　日
                                      臺灣板橋地方法院刑事第三庭
                                          法  官  白光華
右正本證明與原本無異。
如不服本判決應於收受送達後十日內向本院提出上訴書狀。
                                          書記官  陳靜怡
中　　　華　　　民　　　國　　九十三　　年　　 十二 　　月　　　二　　　日
附錄本案論罪科刑法條全文：
稅捐稽徵法第四十三條：
  教唆或幫助犯第四十一條或第四十二條之罪者，處三年以下有期徒刑、拘役或科新
  臺幣六萬元以下罰金。
  稅務人員、執行業務之律師、會計師或其他合法代理人犯前項之罪者，加重其刑至
  二分之一。
  稅務稽徵人員違反第三十三條規定者，除觸犯刑法者移送法辦外，處一萬元以上五
  萬元以下罰鍰。
刑法第二百十條：
  偽造、變造私文書，足以生損害於公眾或他人者，處五年以下有期徒刑。
刑法第二百十二條：
  偽造、變造護照、旅券、免許證、特許證及關於品行、能力服務或其他相類之證書
  、介紹書，足以生損害於公眾或他人者，處一年以下有期徒刑、拘役或三百元以下
  罰金。
刑法第二百十四條：
  明知為不實之事項，而使公務員登載於職務上所掌之公文書，足以生損害於公眾或
  他人者，處三年以下有期徒刑、拘役或五百元以下罰金。
刑法第二百十六條：
  行使第二百十條至第二百十五條之文書者，依偽造、變造文書或登載不實事項或使
  登載不實事項之規定處斷。
附表一：
┌──┬──────┬───┬──────────┬──────────┐
│編號│虛設公司名稱│董  事│  設        址      │  備             註 │
│    │            │股  東│（設立〈變更〉日期）│                    │
├──┼──────┼───┼──────────┼──────────┤
│ １ │線華實業    │王慶中│臺北縣土城市○○街十│                    │
│    │有限公司    │陳麗雲│三巷三十一號（八十五│                    │
│    │            │戴發仁│年三月十四日）      │                    │
│    │            │陳朝京│                    │                    │
│    │            │林福添│                    │                    │
├──┼──────┼───┼──────────┼──────────┤
│ ２ │鋁悌實業    │謝上升│臺北縣土城市○○街十│                    │
│    │有限公司    │高天翔│三巷三十七號（八十五│                    │
│    │            │鄭勝雄│年三月十四日）      │                    │
│    │            │張火源│                    │                    │
│    │            │黃來其│                    │                    │
├──┼──────┼───┼──────────┼──────────┤
│ ３ │容薪實業    │楊青融│臺北縣土城市○○路四│                    │
│    │有限公司    │黃來其│段一三二號          │                    │
│    │            │張火源│（八十五年三月四日）│                    │
│    │            │張廷熙│桃園縣龜山鄉龜山村  │                    │
│    │            │汪金海│光峰路十四號（八十五│                    │
│    │            │      │年八月二十八日）    │                    │
├──┼──────┼───┼──────────┼──────────┤
│ ４ │路宙實業    │王東亮│臺北縣土城市○○路三│                    │
│    │有限公司    │翁淑媛│九巷十號五樓（八十五│                    │
│    │            │洪錦卿│年三月五日）        │                    │
│    │            │林福添│                    │                    │
│    │            │劉民治│                    │                    │
├──┼──────┼───┼──────────┼──────────┤
│ ５ │電暘實業    │陳平勤│臺北縣土城市○○路三│                    │
│    │有限公司    │李偉陵│十七號三樓（八十五年│                    │
│    │            │黃來其│三月四日）          │                    │
│    │            │戴發仁│                    │                    │
│    │            │蕭輔州│                    │                    │
├──┼──────┼───┼──────────┼──────────┤
│ ６ │宗敏貿易    │戴發仁│臺北縣樹林市鎮○街六│                    │
│    │有限公司    │莊美雲│十七號三樓（八十三年│                    │
│    │            │林月霞│八月十一日）        │                    │
│    │            │李金水│                    │                    │
│    │            │應麗求│                    │                    │
├──┼──────┼───┼──────────┼──────────┤
│ ７ │生運租賃    │林清泉│臺北縣土城市○○街三│                    │
│    │有限公司    │黃春生│十號三樓（八十四年十│                    │
│    │            │蘇建義│二月十四日）        │                    │
│    │            │張廷熙│                    │                    │
│    │            │林福添│                    │                    │
├──┼──────┼───┼──────────┼──────────┤
│ ８ │震山貿易    │黃慶昌│臺北縣樹林市○○街二│                    │
│    │有限公司    │陳進華│一二號（八十三年八月│                    │
│    │            │沈金錶│二十九日）          │                    │
│    │            │張博信│臺北縣土城市○○街十│                    │
│    │            │陳美類│二巷三十一號二樓（八│                    │
│    │            │      │十四年九月一日）    │                    │
├──┼──────┼───┼──────────┼──────────┤
│ ９ │諭智貿易    │黃春生│臺北縣樹林市○○路二│                    │
│    │有限公司    │曹志雄│一七號二樓（八十三年│                    │
│    │            │陳靜玉│八月十七日）        │                    │
│    │            │劉琮耀│臺北縣土城市○○路四│                    │
│    │            │陳琮涼│段二八六號（八十四年│                    │
│    │            │      │九月一日）          │                    │
├──┼──────┼───┼──────────┼──────────┤
│１０│鋼麗實業    │譚信明│臺北縣土城市○○路四│                    │
│    │有限公司    │鍾楙森│十一號（八十五年三月│                    │
│    │            │洪錦堂│六日）              │                    │
│    │            │汪金海│                    │                    │
│    │            │孫德雄│                    │                    │
├──┼──────┼───┼──────────┼──────────┤
│１１│億客多實業  │陳文龍│臺北縣土城市○○路二│                    │
│    │有限公司    │章漢生│段二五二之一號二樓（│                    │
│    │            │陳平勤│八十五年四月十九日）│                    │
│    │            │李偉陵│                    │                    │
│    │            │洪錦卿│                    │                    │
├──┼──────┼───┼──────────┼──────────┤
│１２│鋼悌實業    │陳保友│臺北縣土城市○○路四│                    │
│    │有限公司    │張廷熙│十七號（八十五年四月│                    │
│    │            │張坤成│十一日）            │                    │
│    │            │王輝璋│                    │                    │
│    │            │汪金海│                    │                    │
├──┼──────┼───┼──────────┼──────────┤
│１３│金星辰汽車  │李洋一│臺北縣土城市○○街四│                    │
│    │有限公司    │孫德雄│十六之一號二樓（八十│                    │
│    │            │黃慶昌│五年二月十六日）    │                    │
│    │            │黃安治│                    │                    │
│    │            │張火源│                    │                    │
├──┼──────┼───┼──────────┼──────────┤
│１４│劍秋實業    │許義民│臺北縣土城市○○路四│                    │
│    │有限公司    │張廷熙│十一巷一號（八十五年│                    │
│    │            │黃春生│二月十六日）        │                    │
│    │            │蕭輔州│                    │                    │
│    │            │汪金海│                    │                    │
├──┼──────┼───┼──────────┼──────────┤
│１５│電紀企業    │陳平川│臺北縣土城市○○路四│                    │
│    │有限公司    │黃炳泉│十一巷一號（八十五年│                    │
│    │            │蕭輔州│四月十一日）        │                    │
│    │            │戴發仁│                    │                    │
│    │            │黃來其│                    │                    │
├──┼──────┼───┼──────────┼──────────┤
│１６│畫仙廣告    │黃德年│臺北縣樹林市○○路九│                    │
│    │有限公司    │魏庚明│十八巷二十八弄四十六│                    │
│    │            │葉仲慶│號二樓（八十三年十一│                    │
│    │            │吳美雲│月二十一日）        │                    │
│    │            │石玉明│臺北縣土城市○○路三│                    │
│    │            │      │段五十巷三十八號（八│                    │
│    │            │      │十四年十二月六日）  │                    │
├──┼──────┼───┼──────────┼──────────┤
│１７│乙圓租賃    │黃來其│臺北縣土城市○○路三│                    │
│    │有限公司    │林文全│段一二六巷二之一號二│                    │
│    │            │劉民治│樓（八十四年十二月十│                    │
│    │            │張火源│五日）              │                    │
│    │            │黃慶昌│                    │                    │
├──┼──────┼───┼──────────┼──────────┤
│１８│文義科技    │王順義│臺北縣樹林市○○街四│                    │
│    │有限公司    │吳重福│十七巷八弄三之二號三│                    │
│    │            │江美季│樓（八十三年十月十一│                    │
│    │            │劉造坤│日）                │                    │
│    │            │游瑞賢│臺北縣土城市○○路三│                    │
│    │            │      │段四之三號（八十四年│                    │
│    │            │      │十二月六日）        │                    │
├──┼──────┼───┼──────────┼──────────┤
│１９│永薪科技    │蔡慶俊│臺北縣板橋市○○路二│                    │
│    │有限公司    │吳燕秋│段四十六巷三十七號一│                    │
│    │            │黃安治│樓（八十三年十月十一│                    │
│    │            │汪金海│日）                │                    │
│    │            │吳重福│臺北縣樹林市○○○路│                    │
│    │            │      │一二四號四樓（八十三│                    │
│    │            │      │年十二月五日）      │                    │
│    │            │      │臺北縣土城市○○路二│                    │
│    │            │      │段五十巷三十二號（八│                    │
│    │            │      │十四年十二月六日）  │                    │
├──┼──────┼───┼──────────┼──────────┤
│２０│士林貿易    │林瑛花│臺北縣樹林市○○路一│                    │
│    │有限公司    │林福添│段三○六巷五十一弄十│                    │
│    │            │陳秀瑞│五號（八十三年七月十│                    │
│    │            │劉造坤│二日）              │                    │
│    │            │黃月娥│臺北縣土城市○○路二│                    │
│    │            │      │段一六四巷九號（八十│                    │
│    │            │      │四年九月十一日）    │                    │
├──┼──────┼───┼──────────┼──────────┤
│２１│飛矢貿易    │王輝璋│臺北縣樹林市鎮○街六│                    │
│    │有限公司    │張廷熙│十七號（八十三年七月│                    │
│    │            │劉餘照│二十一日）          │                    │
│    │            │沈金錶│                    │                    │
│    │            │劉振德│                    │                    │
├──┼──────┼───┼──────────┼──────────┤
│２２│高七貿易    │盧進聰│臺北縣樹林市○○街七│                    │
│    │有限公司    │葉榮富│十二號（八十三年八月│                    │
│    │            │梁炳奎│二十五日）          │                    │
│    │            │林向德│臺北縣土城市○○街二│                    │
│    │            │葉仲慶│十六巷二十二號一樓（│                    │
│    │            │      │八十四年九月一日）  │                    │
├──┼──────┼───┼──────────┼──────────┤
│２３│季布貿易    │何阿英│臺北縣樹林市鎮○街六│                    │
│    │有限公司    │張廷熙│十七號（八十三年七月│                    │
│    │            │沈金錶│二十五日）          │                    │
│    │            │劉餘照│臺北縣土城市○○街二│                    │
│    │            │劉振德│十六巷十七弄九號（八│                    │
│    │            │      │十四年九月十一日）  │                    │
├──┼──────┼───┼──────────┼──────────┤
│２４│大桃園貿易  │蔡仁榮│臺北縣樹林市○○路一│                    │
│    │有限公司    │林瑛花│段三七六之一號二樓（│                    │
│    │            │黃春生│八十三年八月二十九日│                    │
│    │            │吳重福│）                  │                    │
│    │            │陳香真│臺北縣土城市○○街九│                    │
│    │            │      │十六之二十九號（八十│                    │
│    │            │      │四年九月一日）      │                    │
├──┼──────┼───┼──────────┼──────────┤
│２５│小新實業    │汪金海│臺北縣樹林市○○路二│                    │
│    │有限公司    │張火源│段五十二號（八十四年│                    │
│    │            │劉振德│十月五日）          │                    │
│    │            │洪錦卿│                    │                    │
│    │            │鄭勝雄│                    │                    │
├──┼──────┼───┼──────────┼──────────┤
│２６│宇音實業    │洪錦卿│臺北縣樹林市○○路二│                    │
│    │有限公司    │劉振德│段一二六號一樓（八十│                    │
│    │            │陳嘉麟│四年十月五日）      │                    │
│    │            │黃慶昌│                    │                    │
│    │            │黃懿德│                    │                    │
├──┼──────┼───┼──────────┼──────────┤
│２７│律心實業    │翁淑媛│臺北縣板橋市○○路三│                    │
│    │有限公司    │劉宗賢│段十九號二樓（八十三│                    │
│    │            │張博信│ 年七月十二日）     │                    │
│    │            │蔡慶俊│                    │                    │
│    │            │梁光欣│                    │                    │
├──┼──────┼───┼──────────┼──────────┤
│２８│高談貿易    │張廷熙│臺北縣板橋市○○路二│                    │
│    │有限公司    │翁淑媛│段四一○巷十三之二號│                    │
│    │            │陳麗雲│（八十三年八月三十日│                    │
│    │            │劉宗賢│）                  │                    │
│    │            │林福添│                    │                    │
├──┼──────┼───┼──────────┼──────────┤
│２９│商鞅實業    │林福添│臺北縣板橋市○○路二│                    │
│    │有限公司    │陳進華│段四四三巷八十四號（│                    │
│    │            │李阿嬌│八十三年七月十三日）│                    │
│    │            │洪錦卿│                    │                    │
│    │            │鄭進雄│                    │                    │
├──┼──────┼───┼──────────┼──────────┤
│３０│鼎見貿易    │黃德年│臺北縣板橋市○○街六│                    │
│    │有限公司    │沈來成│號（八十三年八月十一│                    │
│    │            │王榮隆│）                  │                    │
│    │            │尚宏武│                    │                    │
│    │            │張士彧│                    │                    │
├──┼──────┼───┼──────────┼──────────┤
│３１│見來實業    │洪錦堂│臺北縣樹林市○○路二│                    │
│    │有限公司    │黃慶昌│段一四二號一樓（八十│                    │
│    │            │陳嘉麟│四年十月六日）      │                    │
│    │            │黃春生│                    │                    │
│    │            │盧進聰│                    │                    │
├──┼──────┼───┼──────────┼──────────┤
│３２│萱貽貿易    │李偉陵│臺北縣板橋市○○路三│                    │
│    │有限公司    │李季蓉│段十八巷一弄十四號（│                    │
│    │            │林娟娟│八十三年八月十三日）│                    │
│    │            │施珮纓│                    │                    │
│    │            │游文榮│                    │                    │
├──┼──────┼───┼──────────┼──────────┤
│３３│源今實業    │張保明│臺北縣新莊市○○街三│                    │
│    │有限公司    │王輝璋│二巷一之八號（八十五│                    │
│    │            │林志成│年三月十五日）      │                    │
│    │            │張廷熙│臺北縣新莊市○○街三│                    │
│    │            │孫德雄│十二巷一之三號四樓（│                    │
│    │            │      │八十五年五月二十一日│                    │
│    │            │      │）                  │                    │
├──┼──────┼───┼──────────┼──────────┤
│３４│勁彥租賃    │陳嘉麟│臺北縣新莊市○○街一│                    │
│    │有限公司    │劉振德│○九號（八十四年十二│                    │
│    │            │陳香真│月十八日）          │                    │
│    │            │王輝璋│                    │                    │
│    │            │李偉陵│                    │                    │
├──┼──────┼───┼──────────┼──────────┤
│３５│功利貿易    │蕭輔州│臺北縣新莊市○○路六│                    │
│    │有限公司    │張火源│十九巷五十五號五樓（│                    │
│    │            │江美季│八十三年七月二十五日│                    │
│    │            │劉振德│）                  │                    │
│    │            │邱華鏜│臺北縣新莊市○○街四│                    │
│    │            │      │十三號五樓（八十四年│                    │
│    │            │      │十月十二日）        │                    │
├──┼──────┼───┼──────────┼──────────┤
│３６│靛材實業    │吳國建│臺北縣新莊市○○街一│                    │
│    │有限公司    │林福添│四一巷一一號（八十五│                    │
│    │            │王輝璋│年三月十一日）      │                    │
│    │            │張廷熙│臺北縣新莊市○○街五│                    │
│    │            │陳嘉麟│十九號三樓（八十五年│                    │
│    │            │      │八月十九日）        │                    │
├──┼──────┼───┼──────────┼──────────┤
│３７│鑫錫實業    │溫信中│臺北縣新莊市○○街六│                    │
│    │有限公司    │張廷熙│二巷九弄一號（八十五│                    │
│    │            │陳麗雲│年三月十二日）      │                    │
│    │            │黃慶昌│臺北縣新莊市○○路六│                    │
│    │            │戴發仁│十五巷二十五號（八十│                    │
│    │            │      │五年六月二十一日）  │                    │
├──┼──────┼───┼──────────┼──────────┤
│３８│鏵鏵汽車    │莊文中│臺北縣新莊市○○路一│                    │
│    │有限公司    │汪金海│一三巷二九號二樓（八│                    │
│    │            │劉民治│十五年二月十六日）  │                    │
│    │            │鍾楙森│                    │                    │
│    │            │黃炳泉│                    │                    │
├──┼──────┼───┼──────────┼──────────┤
│３９│包麗實業    │王子祥│臺北縣新莊市○○街六│                    │
│    │有限公司    │王希平│九巷七號（八十五年三│                    │
│    │            │莊文中│月十五日）          │                    │
│    │            │張火源│臺北縣新莊市○○路一│                    │
│    │            │劉民治│九七巷十號（八十五年│                    │
│    │            │      │六月二十一日）      │                    │
├──┼──────┼───┼──────────┼──────────┤
│４０│薪明實業    │林學俊│臺北縣新莊市○○街三│                    │
│    │有限公司    │鍾楙森│九巷二弄四號五樓（八│                    │
│    │            │黃安治│十五年三月九日）    │                    │
│    │            │孫德雄│臺北縣新莊市○○路二│                    │
│    │            │黃德年│○五巷十二號二樓（八│                    │
│    │            │      │十五年六月二十四日）│                    │
├──┼──────┼───┼──────────┼──────────┤
│４１│稅文實業    │鄭南生│臺北縣五股鄉○○路一│                    │
│    │有限公司    │黃春生│四二巷一號（八十五年│                    │
│    │            │蘇建義│三月七日）          │                    │
│    │            │蕭輔州│                    │                    │
│    │            │張火源│                    │                    │
├──┼──────┼───┼──────────┼──────────┤
│４２│包星實業    │江國豪│臺北縣新莊市○○街三│                    │
│    │有限公司    │陳嘉麟│十八號（八十五年三月│                    │
│    │            │盧進德│十二日）            │                    │
│    │            │洪錦堂│臺北縣新莊市○○路二│                    │
│    │            │張坤成│○五巷四十號一樓（八│                    │
│    │            │      │十五年六月二十一日）│                    │
├──┼──────┼───┼──────────┼──────────┤
│４３│德酈實業    │溫士宏│臺北縣新莊市○○路一│                    │
│    │有限公司    │洪錦卿│三一號（八十五年二月│                    │
│    │            │劉宗賢│十六日）            │                    │
│    │            │黃春生│                    │                    │
│    │            │戴發仁│                    │                    │
├──┼──────┼───┼──────────┼──────────┤
│４４│鑫語實業    │施鳴宏│臺北縣新莊市○○路四│                    │
│    │有限公司    │黃炳泉│三巷五四號（八十五年│                    │
│    │            │戴發仁│三月七日）          │                    │
│    │            │蕭輔州│                    │                    │
│    │            │劉宗賢│                    │                    │
├──┼──────┼───┼──────────┼──────────┤                    ┤
│４５│電微企業    │黃慶林│臺北縣新莊市○○街三│                    │
│    │有限公司    │劉宗賢│九巷二弄四號五樓（八│                    │
│    │            │張廷熙│十五年六月三日）    │                    │
│    │            │李偉陵│臺北縣五股鄉○○路一│                    │
│    │            │蕭輔州│一八巷八弄二十號之三│                    │
│    │            │      │（八十五年八月二十三│                    │
│    │            │      │日）                │                    │
├──┼──────┼───┼──────────┼──────────┤                    ┤
│４６│木易企業    │劉全保│臺北縣新莊市○○街三│                    │
│    │有限公司    │黃炳泉│十五號（八十五年六月│                    │
│    │            │陳平勤│三日）              │                    │
│    │            │羅文青│臺北縣五股鄉○○路九│                    │
│    │            │黃來其│十號八樓之三（八十五│                    │
│    │            │      │年八月二十日）      │                    │
├──┼──────┼───┼──────────┼──────────┤
│４７│機源實業    │黃建州│臺北縣新莊市○○路四│                    │
│    │有限公司    │章貴輝│三之四號（八十五年三│                    │
│    │            │黃德年│月十四日）          │                    │
│    │            │黃安治│臺北縣五股鄉○○路一│                    │
│    │            │翟大亨│段一七五巷十一號（八│                    │
│    │            │      │十五年六月二十一日）│                    │
├──┼──────┼───┼──────────┼──────────┤
│４８│揚盛貿易    │劉民治│臺北縣新莊市○○路七│                    │
│    │有限公司    │葉仲慶│四二巷九號五樓（八十│                    │
│    │            │黃月娥│三年七月二十五日）  │                    │
│    │            │葉榮富│臺北縣新莊市○○路四│                    │
│    │            │梁佑慈│十號五樓（八十四年十│                    │
│    │            │      │二月二十四日）      │                    │
├──┼──────┼───┼──────────┼──────────┤
│４９│高亢科技    │孫德雄│臺北縣板橋市○○路二│                    │
│    │有限公司    │林邦明│段四一○巷四十號（八│                    │
│    │            │黃安治│十三年十月十五日）  │                    │
│    │            │沈金錶│臺北縣新莊市中港里中│                    │
│    │            │王榮榮│和路十二號（八十四年│                    │
│    │            │      │十二月十二日）      │                    │
│    │            │      │臺北縣新莊市○○街二│                    │
│    │            │      │十三號之三（八十五年│                    │
│    │            │      │八月十五日）        │                    │
├──┼──────┼───┼──────────┼──────────┤
│５０│天影科技    │黃懿德│臺北縣新莊市○○路六│                    │
│    │有限公司    │陳琮耀│十九巷三十六號（八十│                    │
│    │            │陳秀端│三年十月十七日）    │                    │
│    │            │劉振德│臺北縣新莊市○○路五│                    │
│    │            │鄭勝雄│十六號（八十四年十二│                    │
│    │            │      │月十一日）          │                    │
├──┼──────┼───┼──────────┼──────────┤
│５１│宇鉅貿易    │陳香真│臺北縣新莊市○○路一│                    │
│    │有限公司    │劉宗賢│七八號三樓（八十三年│                    │
│    │            │鄭勝雄│七月十四日）        │                    │
│    │            │洪錦卿│臺北縣新莊市○○街一│                    │
│    │            │李阿嬌│○四巷六號五樓（八十│                    │
│    │            │      │四年八月二十八日）  │                    │
├──┼──────┼───┼──────────┼──────────┤
│５２│元麟實業    │劉宗賢│臺北縣新莊市○○路七│                    │
│    │有限公司    │黃月娥│二六之五號（八十三年│                    │
│    │            │褚碧珠│七月十二日）        │                    │
│    │            │李礽得│臺北縣新莊市○○路四│                    │
│    │            │洪錦堂│二一巷七號（八十三年│                    │
│    │            │      │八月二日）          │                    │
│    │            │      │臺北縣新莊市○○街十│                    │
│    │            │      │二號六樓（八十四年八│                    │
│    │            │      │月二十八日）        │                    │
├──┼──────┼───┼──────────┼──────────┤
│５３│顯赫貿易    │劉宗賢│臺北縣新莊市○○街五│                    │
│    │有限公司    │賴天賜│十一號一樓（八十三年│                    │
│    │            │趙富賢│八月十七日）        │                    │
│    │            │楊嘉樹│臺北縣新莊市○○路六│                    │
│    │            │葉金爐│十三巷九號五樓（八十│                    │
│    │            │      │三年八月二十六日）  │                    │
├──┼──────┼───┼──────────┼──────────┤
│５４│薪易企業    │戴建華│臺北縣新莊市○○街一│                    │
│    │有限公司    │汪金海│四巷一一號（八十五年│                    │
│    │            │黃安治│六月三日）          │                    │
│    │            │戴發仁│臺北縣五股鄉○○路一│                    │
│    │            │林福添│一八巷十六號之三，五│                    │
│    │            │      │樓（八十五年八月二十│                    │
│    │            │      │三日）              │                    │
├──┼──────┼───┼──────────┼──────────┤
│５５│行主租賃    │趙之坎│臺北縣泰山鄉○○路十│                    │
│    │有限公司    │盧進聰│六巷十八號（八十五年│                    │
│    │            │陳麗雲│二月十五日）        │                    │
│    │            │林文全│                    │                    │
│    │            │王輝璋│                    │                    │
├──┼──────┼───┼──────────┼──────────┤
│５６│新鮮實業    │王輝璋│臺北縣新莊市○○街一│                    │
│    │有限公司    │梁炳奎│八一巷二弄一號（八十│                    │
│    │            │梁佑慈│三年八月十二日）    │                    │
│    │            │梁光欣│臺北縣泰山鄉○○路二│                    │
│    │            │蔡慶福│段九六一號五樓（八十│                    │
│    │            │      │四年十月八日）      │                    │
├──┼──────┼───┼──────────┼──────────┤
│５７│古樸實業    │魏松詞│臺北縣泰山鄉○○路二│                    │
│    │有限公司    │王育銘│段一六四巷一六號三樓│                    │
│    │            │林福添│（八十五年三月二十二│                    │
│    │            │翁淑媛│日）                │                    │
│    │            │黃春生│臺北縣泰山鄉○○路三│                    │
│    │            │      │段二○四巷二十六號（│                    │
│    │            │      │八十五年七月二十二日│                    │
│    │            │      │）                  │                    │
├──┼──────┼───┼──────────┼──────────┤
│５８│包雅實業    │羅文青│臺北縣泰山鄉○○路五│                    │
│    │有限公司    │吳維中│七號二樓（八十五年三│                    │
│    │            │洪錦堂│月十四日）          │                    │
│    │            │梁光欣│臺北縣泰山鄉○○路二│                    │
│    │            │王輝璋│段一六四巷十六號三樓│                    │
│    │            │      │（八十五年三月二十二│                    │
│    │            │      │日）                │                    │
├──┼──────┼───┼──────────┼──────────┤
│５９│隍宇汽車    │林志祥│臺北縣樹林市○○街五│                    │
│    │有限公司    │洪錦卿│二號（八十五年二月十│                    │
│    │            │洪錦堂│七日）              │                    │
│    │            │鍾楙森│臺北縣泰山鄉○○路二│                    │
│    │            │蕭輔州│段四十二巷十五弄二號│                    │
│    │            │      │四樓（八十五年三月二│                    │
│    │            │      │十二日）            │                    │
├──┼──────┼───┼──────────┼──────────┤
│６０│星勇租賃    │盧茂豐│臺北縣泰山鄉○○路二│                    │
│    │有限公司    │鄭勝雄│段二九二巷四十號（八│                    │
│    │            │黃來其│十五年二月十五日）  │                    │
│    │            │陳嘉麟│                    │                    │
│    │            │黃德年│                    │                    │
├──┼──────┼───┼──────────┼──────────┤
│６１│黃炎貿易    │黃來其│臺北縣新莊市○○路四│                    │
│    │有限公司    │吳金和│五一巷二號（八十三年│                    │
│    │            │葉雄亮│八月十八日）        │                    │
│    │            │李文正│臺北縣泰山鄉○○路二│                    │
│    │            │翁淑媛│段九六三號三樓（八十│                    │
│    │            │      │四年十月十三日）    │                    │
├──┼──────┼───┼──────────┼──────────┤
│６２│叔香實業    │章漢生│臺北縣樹林市○○路一│                    │
│    │有限公司    │張火源│段一九八之一號二樓（│                    │
│    │            │劉民治│八十五年二月十七日）│                    │
│    │            │翁淑媛│臺北縣泰山鄉○○路二│                    │
│    │            │洪錦卿│段一四二巷十一號（八│                    │
│    │            │      │十五年三月二十五日）│                    │
├──┼──────┼───┼──────────┼──────────┤
│６３│稅新實業    │黃炳泉│臺北縣新莊市○○○路│                    │
│    │有限公司    │葉榮富│三五八巷十六弄四號（│                    │
│    │            │葉仲慶│八十三年七月十二日）│                    │
│    │            │林向德│臺北縣泰山鄉○○路二│                    │
│    │            │葉錫皇│段五四二巷一弄十九號│                    │
│    │            │      │五樓（八十四年八月二│                    │
│    │            │      │十三日）            │                    │
├──┼──────┼───┼──────────┼──────────┤
│６４│引力實業    │蔡仁榮│臺北縣新莊市○○街七│                    │
│    │有限公司    │劉餘照│十號（八十三年七月十│                    │
│    │            │陳秀端│二日）              │                    │
│    │            │劉造坤│臺北縣泰山鄉○○路二│                    │
│    │            │陳美類│段九五七號十一樓（八│                    │
│    │            │      │十四年八月二十五日）│                    │
├──┼──────┼───┼──────────┼──────────┤
│６５│復旦貿易    │黃安治│臺北縣新莊市○○街八│                    │
│    │有限公司    │陳麗雲│十號（八十三年八月十│                    │
│    │            │王順義│六日）              │                    │
│    │            │林協榮│臺北縣泰山鄉○○路二│                    │
│    │            │吳柦文│十五巷二弄三號五樓（│                    │
│    │            │      │八十四年八月二十八日│                    │
│    │            │      │）                  │                    │
├──┼──────┼───┼──────────┼──────────┤
│６６│宋江貿易    │黃慶昌│臺北縣新莊市○○○路│                    │
│    │有限公司    │鄭勝雄│五十八巷五十二弄十九│                    │
│    │            │梁炳奎│號（八十三年七月二十│                    │
│    │            │蔡慶俊│五日）              │                    │
│    │            │梁光欣│臺北縣新莊市○○路一│                    │
│    │            │      │六九號九樓（八十四年│                    │
│    │            │      │十月五日）          │                    │
├──┼──────┼───┼──────────┼──────────┤
│６７│通球貿易    │孫德雄│臺北縣新莊市○○街七│                    │
│    │有限公司    │鄭南生│十八巷十六弄十一號（│                    │
│    │            │游香對│八十三年八月十日）  │                    │
│    │            │陳弟原│臺北縣新莊市○○路二│                    │
│    │            │江邦淑│八七巷二弄八十六號（│                    │
│    │            │      │八十四年十月九日）  │                    │
├──┼──────┼───┼──────────┼──────────┤
│６８│利里實業    │林欣華│臺北縣新莊市○○路八│                    │
│    │有限公司    │蕭輔州│七巷四十號二樓（八十│                    │
│    │            │洪錦堂│五年三月五日）      │                    │
│    │            │劉民治│                    │                    │
│    │            │翁淑媛│                    │                    │
├──┼──────┼───┼──────────┼──────────┤
│６９│天庭實業    │于昌民│臺北縣新莊市○○路四│                    │
│    │有限公司    │王輝璋│一九巷一弄一號（八十│                    │
│    │            │陳麗雲│五年三月十九日）    │                    │
│    │            │劉民治│                    │                    │
│    │            │陳嘉麟│                    │                    │
├──┼──────┼───┼──────────┼──────────┤
│７０│計憑實業    │梁光欣│臺北縣新莊市○○路七│                    │
│    │有限公司    │盧進聰│○八之四號（八十五年│                    │
│    │            │林福添│三月六日）          │                    │
│    │            │陳麗雲│                    │                    │
│    │            │黃安治│                    │                    │
├──┼──────┼───┼──────────┼──────────┤
│７１│銀亦實業    │李良知│臺北縣新莊市○○路七│                    │
│    │有限公司    │戴發仁│一五巷十九號二樓（八│                    │
│    │            │黃安治│十五年三月十九日）  │                    │
│    │            │謝上升│                    │                    │
│    │            │鄭勝雄│                    │                    │
├──┼──────┼───┼──────────┼──────────┤
│７２│駱秉貿易    │黃炳泉│臺北縣新莊市○○街二│                    │
│    │有限公司    │林邦明│九巷一號一樓（八十三│                    │
│    │            │林邦傑│年八月十日）        │                    │
│    │            │蔡育麟│臺北縣新莊市○○路八│                    │
│    │            │何東安│十七巷八弄四十六號（│                    │
│    │            │      │八十四年八月二十八日│                    │
│    │            │      │）                  │                    │
├──┼──────┼───┼──────────┼──────────┤
│７３│龍葵貿易    │何阿英│臺北縣新莊市○○○路│                    │
│    │有限公司    │梁炳奎│五十一之一號（八十三│                    │
│    │            │梁佑慈│年七月二十一日）    │                    │
│    │            │梁光欣│臺北縣新莊市○○街四│                    │
│    │            │蔡慶福│十八巷五弄二號五樓（│                    │
│    │            │      │八十四年八月二十八日│                    │
│    │            │      │）                  │                    │
├──┼──────┼───┼──────────┼──────────┤
│７４│巨上實業    │陳麗雲│臺北縣新莊市○○○路│                    │
│    │有限公司    │張火源│六十八號（八十三年七│                    │
│    │            │江美季│月十二日）          │                    │
│    │            │邱華鏜│臺北縣樹林市○○路一│                    │
│    │            │林福添│段十八號（八十三年十│                    │
│    │            │      │二月十日）          │                    │
│    │            │      │臺北縣新莊市○○路六│                    │
│    │            │      │七一巷二弄二十八號五│                    │
│    │            │      │樓（八十四年八月二十│                    │
│    │            │      │八日）              │                    │
├──┼──────┼───┼──────────┼──────────┤
│７５│溯海實業    │張金田│臺北縣新莊市○○路五│                    │
│    │有限公司    │陳朝京│九七號四樓（八十五年│                    │
│    │            │孫德雄│三月十九日）        │                    │
│    │            │洪錦卿│                    │                    │
│    │            │林欽華│                    │                    │
├──┼──────┼───┼──────────┼──────────┤
│７６│容塑實業    │陳朝京│臺北縣新莊市○○路二│                    │
│    │有限公司    │張廷熙│○三號四樓（八十五年│                    │
│    │            │黃來其│三月五日）          │                    │
│    │            │黃春生│                    │                    │
│    │            │黃慶昌│                    │                    │
├──┼──────┼───┼──────────┼──────────┤
│７７│源計實業    │高天翔│臺北縣新莊市○○路五│                    │
│    │有限公司    │洪錦堂│九三巷六弄七號（八十│                    │
│    │            │王輝璋│五年三月五日）      │                    │
│    │            │戴發仁│                    │                    │
│    │            │蘇建義│                    │                    │
├──┼──────┼───┼──────────┼──────────┤
│７８│喬昕實業    │賴明風│臺北縣新莊市○○街二│                    │
│    │有限公司    │張火源│二巷十八弄四之三號（│                    │
│    │            │黃來其│八十五年二月十七日）│                    │
│    │            │林福添│                    │                    │
│    │            │黃懿德│                    │                    │
├──┼──────┼───┼──────────┼──────────┤
│７９│歆利實業    │劉宗賢│臺北縣新莊市○○街二│                    │
│    │有限公司    │鄭勝雄│三號一樓（八十五年三│                    │
│    │            │劉民治│月十三日）          │                    │
│    │            │黃春生│                    │                    │
│    │            │黃炳泉│                    │                    │
├──┼──────┼───┼──────────┼──────────┤
│８０│包欣實業    │曾學豪│臺北縣新莊市○○街四│                    │
│    │有限公司    │張廷熙│三之二號三樓（八十五│                    │
│    │            │莊文中│年三月十一日）      │                    │
│    │            │劉民治│                    │                    │
│    │            │林文全│                    │                    │
├──┼──────┼───┼──────────┼──────────┤
│８１│包鎂實業    │林右嵩│臺北縣新莊市○○街八│                    │
│    │有限公司    │劉宗賢│○之二號三樓（八十五│                    │
│    │            │黃來其│年三月十一日）      │                    │
│    │            │洪錦堂│                    │                    │
│    │            │陳麗雲│                    │                    │
├──┼──────┼───┼──────────┼──────────┤
│８２│埔昱租賃    │于九州│臺北縣新莊市○○路四│                    │
│    │有限公司    │洪錦堂│三巷八之一號（八十五│                    │
│    │            │李偉陵│年二月十六日）      │                    │
│    │            │汪金海│                    │                    │
│    │            │翟大亨│                    │                    │
├──┼──────┼───┼──────────┼──────────┤
│８３│塑源實業    │盧尚榮│臺北縣新莊市○○路  │                    │
│    │有限公司    │李偉陵│六七之四號（八十五年│                    │
│    │            │翟大亨│三月八日）          │                    │
│    │            │劉民治│                    │                    │
│    │            │黃安治│                    │                    │
├──┼──────┼───┼──────────┼──────────┤
│８４│家紘實業    │陳榮隸│臺中市南屯區大同里東│                    │
│    │有限公司    │洪錦卿│興路二段一八六號九樓│                    │
│    │            │黃春生│之五（八十五年四月二│                    │
│    │            │謝上升│十二日）            │                    │
│    │            │李良知│                    │                    │
│    │            │      │                    │                    │
│    │            │      │                    │                    │
│    │            │      │                    │                    │
│    │            │      │                    │                    │
├──┼──────┼───┼──────────┼──────────┤
│８５│添易企業    │潘國禎│臺中市南屯區大同里東│                    │
│    │有限公司    │汪金海│興路二段一八六號九樓│                    │
│    │            │王子祥│之五（八十五年四月二│                    │
│    │            │張廷熙│十日）              │                    │
│    │            │戴發仁│                    │                    │
│    │            │      │                    │                    │
│    │            │      │                    │                    │
│    │            │      │                    │                    │
│    │            │      │                    │                    │
├──┼──────┼───┼──────────┼──────────┤
│８６│集眾實業    │葉慶仲│臺中市南屯區大同里東│                    │
│    │有限公司    │于昌民│興西街三號（八十五年│                    │
│    │            │陳嘉麟│四月一日）          │                    │
│    │            │謝上升│                    │                    │
│    │            │盧進聰│                    │                    │
│    │            │      │                    │                    │
│    │            │      │                    │                    │
│    │            │      │                    │                    │
│    │            │      │                    │                    │
├──┼──────┼───┼──────────┼──────────┤
│８７│鳳鳴貿易    │陳嘉麟│臺北縣板橋市○○路三│                    │
│    │有限公司    │劉振德│段十九之二號四樓（八│                    │
│    │            │洪錦卿│十三年九月九日）    │                    │
│    │            │梁光欣│臺中市南屯區田心里向│                    │
│    │            │劉餘照│上南路一段一六三號八│                    │
│    │            │      │樓十二室（八十四年十│                    │
│    │            │      │二月二十日）        │                    │
│    │            │      │                    │                    │
│    │            │      │                    │                    │
├──┼──────┼───┼──────────┼──────────┤
│８８│龍浩汽車    │孫德雄│臺中市○○○○街三十│                    │
│    │有限公司    │陳秀端│十九號六樓之一（八十│                    │
│    │            │陳美類│三年八月十二日）    │                    │
│    │            │陳進華│臺中市北區文化里文化│                    │
│    │            │葉錫皇│街二十二之一號一樓（│                    │
│    │            │      │八十三年十月十五日）│                    │
│    │            │      │臺北縣樹林市○○街五│                    │
│    │            │      │十一巷六弄四十號三樓│                    │
│    │            │      │（八十三年十二月二日│                    │
│    │            │      │）                  │                    │
│    │            │      │臺中市南屯區田心里文│                    │
│    │            │      │心路一段一八六號十七│                    │
│    │            │      │樓十一室（八十四年十│                    │
│    │            │      │二月二十一日）      │                    │
├──┼──────┼───┼──────────┼──────────┤
│８９│青山科技    │林清泉│臺北縣新莊市○○街一│                    │
│    │有限公司    │沈來成│一五號一樓（八十三年│                    │
│    │            │葉慶仲│十月十七日）        │                    │
│    │            │陳應求│臺中市南屯區田心里向│                    │
│    │            │李季蓉│上南路一段一六三號八│                    │
│    │            │      │樓十二室（八十五年十│                    │
│    │            │      │二月二十一日）      │                    │
│    │            │      │                    │                    │
│    │            │      │                    │                    │
├──┼──────┼───┼──────────┼──────────┤
│９０│憶明科技    │石玉明│臺北縣樹林市○○街十│                    │
│    │有限公司    │戴發仁│九號五樓（八十三年十│                    │
│    │            │陳靜玉│月十五日）          │                    │
│    │            │葉金爐│臺中市南屯區田心里文│                    │
│    │            │鄭南生│心路一段一八六號十七│                    │
│    │            │負責人│樓十一室（八十四年十│                    │
│    │            │嗣變更│二月二十日）        │                    │
│    │            │曹經平│                    │                    │
│    │            │      │                    │                    │
├──┼──────┼───┼──────────┼──────────┤
│９１│楙森        │鍾楙森│臺中市西區精誠二十四│                    │
│    │有限公司    │張博信│街五號五樓之十二（八│                    │
│    │            │劉造坤│十三年十一月十八日）│                    │
│    │            │吳美雲│臺中市北區育德里健行│                    │
│    │            │陳美類│路四四三號十樓之一（│                    │
│    │            │      │八十五年九月十六日）│                    │
│    │            │      │臺中市西區精誠二十四│                    │
│    │            │      │街五號五樓之一（八十│                    │
│    │            │      │五年十一月十五日）  │                    │
│    │            │      │臺中市北區育德里健行│                    │
│    │            │      │路四四三號十樓之一（│                    │
│    │            │      │八十五年十二月二十六│                    │
│    │            │      │日）                │                    │
│    │            │      │                    │                    │
│    │            │      │                    │                    │
├──┼──────┼───┼──────────┼──────────┤
│９２│博洋汽車    │黃德年│臺中市西區公正里精誠│                    │
│    │有限公司    │林邦傑│路一七八號五樓（八十│                    │
│    │            │梁佑慈│三年八月三十日）    │                    │
│    │            │林邦明│臺中市西區公正里精誠│                    │
│    │            │劉民治│二十四街五號五樓之十│                    │
│    │            │      │二（八十三年十月十七│                    │
│    │            │      │日）                │                    │
│    │            │      │臺中市北區育德里健行│                    │
│    │            │      │路四四三號十四樓之三│                    │
│    │            │      │八（八十五年九月十三│                    │
│    │            │      │日）                │                    │
│    │            │      │臺中市西區公正里精誠│                    │
│    │            │      │二十四街五號五樓之十│                    │
│    │            │      │二（八十五年十一月十│                    │
│    │            │      │五日）              │                    │
│    │            │      │臺中市北區育德里健行│                    │
│    │            │      │路四四三號十四樓之三│                    │
│    │            │      │八（八十五年十二月二│                    │
│    │            │      │十六日）            │                    │
├──┼──────┼───┼──────────┼──────────┤
│９３│和融汽車    │石玉明│臺中市西區公正里精誠│                    │
│    │有限公司    │張火源│路一六一號（八十三年│                    │
│    │            │葉錫皇│九月二十六日）      │                    │
│    │            │陳秀端│臺中市西區公正里精誠│                    │
│    │            │沈金錶│二十四街五號七樓之八│                    │
│    │            │      │（八十三年十月二十九│                    │
│    │            │      │日）                │                    │
│    │            │      │臺中市北區育德里健行│                    │
│    │            │      │路四四三號十四樓之三│                    │
│    │            │      │八（八十五年九月十六│                    │
│    │            │      │日）                │                    │
│    │            │      │臺中市西區公正里精誠│                    │
│    │            │      │二十四街五號七樓之八│                    │
│    │            │      │（八十五年十一月十五│                    │
│    │            │      │日）                │                    │
│    │            │      │臺中市北區育德里健行│                    │
│    │            │      │路四四三號十四樓之三│                    │
│    │            │      │八（八十五年十二月二│                    │
│    │            │      │十六日）            │                    │
├──┼──────┼───┼──────────┼──────────┤
│９４│源鑨        │張火源│臺中市西區精誠二十四│                    │
│    │有限公司    │簡順義│街五號七樓之八（八十│                    │
│    │            │鄭素雲│三年十一月十八日）  │                    │
│    │            │梁佑詩│                    │                    │
│    │            │葉榮富│                    │                    │
│    │            │      │                    │                    │
│    │            │      │                    │                    │
│    │            │      │                    │                    │
│    │            │      │                    │                    │
│    │            │      │                    │                    │
│    │            │      │                    │                    │
│    │            │      │                    │                    │
│    │            │      │                    │                    │
│    │            │      │                    │                    │
│    │            │      │                    │                    │
├──┼──────┼───┼──────────┼──────────┤
│９５│陽陽貿易    │蔡仁榮│臺北縣新莊市○○路四│                    │
│    │有限公司    │楊明福│二一巷十四之四號（八│                    │
│    │            │余宏成│十三年八月十六日）  │                    │
│    │            │郭振豪│臺北縣樹林市○○街八│                    │
│    │            │吳秋燕│十巷八號（八十三年十│                    │
│    │            │      │二月二日）          │                    │
│    │            │      │臺中市西區公正里精誠│                    │
│    │            │      │二十四街五號七樓八室│                    │
│    │            │      │（八十四年十二月十一│                    │
│    │            │      │日）                │                    │
│    │            │      │臺中市西區公正里精誠│                    │
│    │            │      │二十四街五號七樓（八│                    │
│    │            │      │十五年十一月十五日）│                    │
│    │            │      │臺中市北區育德里健行│                    │
│    │            │      │路四四三號十樓之一（│                    │
│    │            │      │八十五年十二月二十六│                    │
│    │            │      │日）                │                    │
└──┴──────┴───┴──────────┴──────────┘
附表二：
┌──┬──────┬───┬─────────────────────┐
│編號│虛設公司名稱│董  事│公司設立（變更）登記時所行使造私文書（其內│
│    │            │股  東│偽造之印文）                              │
├──┼──────┼───┼─────────────────────┤
│ １ │線華實業    │王慶中│１、公司設立申請書（「王慶中」印文壹枚）  │
│    │有限公司    │陳麗雲│２、公司章程（「王慶中」、「陳麗雲」、「戴│
│    │            │戴發仁│    發仁」、「陳朝京」、「林福添」印文各壹│
│    │            │陳朝京│    枚）                                  │
│    │            │林福添│３、公司設立登記預查名稱申請表（「林福添」│
│    │            │      │    印文壹枚）                            │
│    │            │      │４、會計師簽證委任書（「王慶中」印文壹枚）│
│    │            │      │５、資產負債表（「王慶中」印文枚）      │
│    │            │      │６、董事、股東名單（「王慶中」、「陳麗雲」│
│    │            │      │    、「戴發仁」、「陳朝京」、「林福添」印│
│    │            │      │    文各壹枚）                            │
├──┼──────┼───┼─────────────────────┤
│ ２ │鋁悌實業    │謝上升│１、公司設立申請書（「謝上升」印文壹枚）  │
│    │有限公司    │高天翔│２、公司章程（「謝上升」、「高天翔」、「鄭│
│    │            │鄭勝雄│    勝雄」、「張火源」、「黃來其」印文各壹│
│    │            │張火源│    枚）                                  │
│    │            │黃來其│３、公司設立登記預查名稱申請表（「張火源」│
│    │            │      │    印文壹枚）                            │
│    │            │      │４、會計師簽證委任書（「謝上升」印文壹枚）│
│    │            │      │５、資產負債表（「謝上升」印文枚）      │
│    │            │      │６、董事、股東名單（「謝上升」、「高天翔」│
│    │            │      │    、「鄭勝雄」、「張火源」、「黃來其」印│
│    │            │      │    文各壹枚）                            │
├──┼──────┼───┼─────────────────────┤
│ ３ │容薪實業    │楊青融│１、公司設立申請書（「楊青融」印文壹枚）  │
│    │有限公司    │黃來其│２、公司章程（「楊青融」、「黃來其」、「張│
│    │            │張火源│    火源」、「張廷熙」、「汪金海」印文各壹│
│    │            │張廷熙│    枚）                                  │
│    │            │汪金海│３、公司設立登記預查名稱申請表（「張廷熙」│
│    │            │      │    印文壹枚）                            │
│    │            │      │４、會計師簽證委任書（「楊青融」印文壹枚）│
│    │            │      │５、資產負債表（「楊青融」印文貳枚）      │
│    │            │      │６、董事、股東名單（「楊青融」、「黃來其」│
│    │            │      │    、「張火源」、「張廷熙」、「汪金海」印│
│    │            │      │    文各壹枚）                            │
│    │            │      │７、變更登記申請書（「楊青融」印文壹枚）  │
│    │            │      │８、股東同意書（「楊青融」、「黃來其」、「│
│    │            │      │    張火源」、「張廷熙」、「汪金海」印文各│
│    │            │      │    壹枚）                                │
├──┼──────┼───┼─────────────────────┤
│ ４ │路宙實業    │王東亮│１、公司設立申請書（「王東亮」印文壹枚）  │
│    │有限公司    │翁淑媛│２、公司章程（「王東亮」、「翁淑媛」、「洪│
│    │            │洪錦卿│    錦卿」、「林福添」、「劉民治」印文各壹│
│    │            │林福添│    枚）                                  │
│    │            │劉民治│３、公司設立登記預查名稱申請表（「林福添」│
│    │            │      │    印文壹枚）                            │
│    │            │      │４、會計師簽證委任書（「王東亮」印文壹枚）│
│    │            │      │５、資產負債表（「王東亮」印文貳枚）      │
│    │            │      │６、董事、股東名單（「王東亮」、「翁淑媛」│
│    │            │      │    、「洪錦卿」、「林福添」、「劉民治」印│
│    │            │      │    文各壹枚）                            │
├──┼──────┼───┼─────────────────────┤
│ ５ │電暘實業    │陳平勤│１、公司設立申請書（「陳平勤」印文壹枚）  │
│    │有限公司    │李偉陵│２、公司章程（「陳平勤」、「李偉陵」、「黃│
│    │            │黃來其│    來其」、「戴發仁」、「蕭輔州」印文各壹│
│    │            │戴發仁│    枚）                                  │
│    │            │蕭輔州│３、公司設立登記預查名稱申請表（「黃來其」│
│    │            │      │    印文壹枚）                            │
│    │            │      │４、會計師簽證委任書（「陳平勤」印文壹枚）│
│    │            │      │５、資產負債表（「陳平勤」印文貳枚）      │
│    │            │      │６、董事、股東名單（「陳平勤」、「李偉陵」│
│    │            │      │    、「黃來其」、「戴發仁」、「蕭輔州」印│
│    │            │      │    文各壹枚）                            │
├──┼──────┼───┼─────────────────────┤
│ ６ │宗敏貿易    │戴發仁│１、公司設立申請書（「戴發仁」印文壹枚）  │
│    │有限公司    │莊美雲│２、公司章程（「戴發仁」、「莊美雲」、「林│
│    │            │林月霞│    月霞」、「李金水」、「應麗求」印文各壹│
│    │            │李金水│    枚）                                  │
│    │            │應麗求│３、公司設立登記預查名稱申請表（「戴發仁」│
│    │            │      │    印文壹枚）                            │
│    │            │      │４、會計師簽證委任書（「戴發仁」印文壹枚）│
│    │            │      │５、資產負債表（「戴發仁」印文貳枚）      │
│    │            │      │６、董事、股東名單（「戴發仁」、「莊美雲」│
│    │            │      │    、「林月霞」、「李金水」、「應麗求」印│
│    │            │      │    文各壹枚）                            │
├──┼──────┼───┼─────────────────────┤
│ ７ │生運租賃    │林清泉│１、公司設立申請書（「林清泉」印文壹枚）  │
│    │有限公司    │黃春生│２、公司章程（「林清泉」、「黃春生」、「蘇│
│    │            │蘇建義│    建義」、「張廷熙」、「林福添」印文各壹│
│    │            │張廷熙│    枚）                                  │
│    │            │林福添│３、公司設立登記預查名稱申請表（「黃春生」│
│    │            │      │    印文壹枚）                            │
│    │            │      │４、會計師簽證委任書（「林清泉」印文壹枚）│
│    │            │      │５、資產負債表（「林清泉」印文貳枚）      │
│    │            │      │６、董事、股東名單（「林清泉」、「黃春生」│
│    │            │      │    、「蘇建義」、「張廷熙」、「林福添」印│
│    │            │      │    文各壹枚）                            │
│    │            │      │７、股東繳納股款明細表（「林清泉」印文貳枚│
│    │            │      │    ）                                    │
│    │            │      │８、存摺影本（「林清泉」印文枚）        │
├──┼──────┼───┼─────────────────────┤
│ ８ │震山貿易    │黃慶昌│１、公司設立申請書（「黃慶昌」印文壹枚）  │
│    │有限公司    │陳進華│２、公司章程（「黃慶昌」、「陳進華」、「沈│
│    │            │沈金錶│    金錶」、「張博信」、「陳美類」印文各壹│
│    │            │張博信│    枚）                                  │
│    │            │陳美類│３、公司設立登記預查名稱申請表（「黃慶昌」│
│    │            │      │    印文壹枚）                            │
│    │            │      │４、會計師簽證委任書（「黃慶昌」印文壹枚）│
│    │            │      │５、資產負債表（「黃慶昌」印文貳枚）      │
│    │            │      │６、董事、股東名單（「黃慶昌」、「陳進華」│
│    │            │      │    、「沈金錶」、「張博信」、「陳美類」印│
│    │            │      │    文各壹枚）                            │
│    │            │      │７、股東繳納股款明細表（「黃慶昌」印文貳枚│
│    │            │      │    ）                                    │
│    │            │      │８、存摺影本（「黃慶昌」印文枚）        │
│    │            │      │９、變更登記申請書（「黃慶昌」印文壹枚）  │
│    │            │      │１０、股東同意書（「黃慶昌」、「陳進華」、│
│    │            │      │      「沈金錶」、「張博信」、「陳美類」印│
│    │            │      │      文各壹枚）                          │
├──┼──────┼───┼─────────────────────┤
│ ９ │諭智貿易    │黃春生│１、公司設立申請書（「黃春生」印文壹枚）  │
│    │有限公司    │曹志雄│２、公司章程（「黃春生」、「曹志雄」、「陳│
│    │            │陳靜玉│    靜玉」、「劉琮耀」、「陳琮涼」印文各壹│
│    │            │劉琮耀│    枚）                                  │
│    │            │陳琮涼│３、公司設立登記預查名稱申請表（「曹志雄」│
│    │            │      │    印文壹枚）                            │
│    │            │      │４、會計師簽證委任書（「黃春生」印文壹枚）│
│    │            │      │５、資產負債表（「黃春生」印文貳枚）      │
│    │            │      │６、董事、股東名單（「黃春生」、「曹志雄」│
│    │            │      │    、「陳靜玉」、「劉琮耀」、「陳琮涼」印│
│    │            │      │    文各壹枚）                            │
│    │            │      │７、股東繳納股款明細表（「黃春生」印文貳枚│
│    │            │      │    ）                                    │
│    │            │      │８、變更登記申請書（「黃春生」印文壹枚）  │
│    │            │      │９、股東同意書（「黃春生」、「曹志雄」、「│
│    │            │      │    陳靜玉」、「劉琮耀」、「陳琮涼」印文各│
│    │            │      │    壹枚）                                │
├──┼──────┼───┼─────────────────────┤
│１０│鋼麗實業    │譚信明│１、公司設立申請書（「譚信明」印文壹枚）  │
│    │有限公司    │鍾楙森│２、公司章程（「譚信明」、「鍾楙森」、「洪│
│    │            │洪錦堂│    錦堂」、「汪金海」、「孫德雄」印文各壹│
│    │            │汪金海│    枚）                                  │
│    │            │孫德雄│３、公司設立登記預查名稱申請表（「汪金海」│
│    │            │      │    印文壹枚）                            │
│    │            │      │４、會計師簽證委任書（「譚信明」印文壹枚）│
│    │            │      │５、資產負債表（「譚信明」印文貳枚）      │
│    │            │      │６、董事、股東名單（「譚信明」、「鍾楙森」│
│    │            │      │    、「洪錦堂」、「汪金海」、「孫德雄」印│
│    │            │      │    文各壹枚）                            │
│    │            │      │７、股東繳納股款明細表（「譚信明」印文貳枚│
│    │            │      │    ）                                    │
├──┼──────┼───┼─────────────────────┤
│１１│億客多實業  │陳文龍│１、公司設立申請書（「陳文龍」印文壹枚）  │
│    │有限公司    │章漢生│２、公司章程（「陳文龍」、「章漢生」、「陳│
│    │            │陳平勤│    平勤」、「李偉陵」、「洪錦卿」印文各壹│
│    │            │李偉陵│    枚）                                  │
│    │            │洪錦卿│３、公司設立登記預查名稱申請表（「洪錦卿」│
│    │            │      │    印文壹枚）                            │
│    │            │      │４、會計師簽證委任書（「陳文龍」印文壹枚）│
│    │            │      │５、資產負債表（「陳文龍」印文貳枚）      │
│    │            │      │６、董事、股東名單（「陳文龍」、「章漢生」│
│    │            │      │    、「陳平勤」、「李偉陵」、「洪錦卿」印│
│    │            │      │    文各壹枚）                            │
├──┼──────┼───┼─────────────────────┤
│１２│鋼悌實業    │陳保友│１、公司設立申請書（「陳保友」印文壹枚）  │
│    │有限公司    │張廷熙│２、公司章程（「陳保友」、「張廷熙」、「張│
│    │            │張坤成│    坤成」、「王輝璋」、「汪金海」印文各壹│
│    │            │王輝璋│    枚）                                  │
│    │            │汪金海│３、公司設立登記預查名稱申請表（「汪金海」│
│    │            │      │    印文壹枚）                            │
│    │            │      │４、會計師簽證委任書（「陳保友」印文壹枚）│
│    │            │      │５、資產負債表（「陳保友」印文貳枚）      │
│    │            │      │６、董事、股東名單（「陳保友」、「張廷熙」│
│    │            │      │    、「張坤成」、「王輝璋」、「汪金海」印│
│    │            │      │    文各壹枚）                            │
├──┼──────┼───┼─────────────────────┤
│１３│金星辰汽車  │李洋一│１、公司設立申請書（「李洋一」印文壹枚）  │
│    │有限公司    │孫德雄│２、公司章程（「李洋一」、「孫德雄」、「黃│
│    │            │黃慶昌│    慶昌」、「黃安治」、「張火源」印文各壹│
│    │            │黃安治│    枚）                                  │
│    │            │張火源│３、公司設立登記預查名稱申請表（「張火源」│
│    │            │      │    印文壹枚）                            │
│    │            │      │４、會計師簽證委任書（「李洋一」印文壹枚）│
│    │            │      │５、資產負債表（「李洋一」印文貳枚）      │
│    │            │      │６、董事、股東名單（「李洋一」、「孫德雄」│
│    │            │      │    、「黃慶昌」、「黃安治」、「張火源」印│
│    │            │      │    文各壹枚）                            │
│    │            │      │７、股東繳納股款明細表（「李洋一」印文貳枚│
│    │            │      │    ）                                    │
├──┼──────┼───┼─────────────────────┤
│１４│劍秋實業    │許義民│１、公司設立申請書（「許義民」印文壹枚）  │
│    │有限公司    │張廷熙│２、公司章程（「許義民」、「張廷熙」、「黃│
│    │            │黃春生│    春生」、「蕭輔州」、「汪金海」印文各壹│
│    │            │蕭輔州│    枚）                                  │
│    │            │汪金海│３、公司設立登記預查名稱申請表（「汪金海」│
│    │            │      │    印文壹枚）                            │
│    │            │      │４、會計師簽證委任書（「許義民」印文壹枚）│
│    │            │      │５、資產負債表（「許義民」印文貳枚）      │
│    │            │      │６、董事、股東名單（「許義民」、「張廷熙」│
│    │            │      │    、「黃春生」、「蕭輔州」、「汪金海」印│
│    │            │      │    文各壹枚）                            │
│    │            │      │７、股東繳納股款明細表（「許義民」印文貳枚│
│    │            │      │    ）                                    │
├──┼──────┼───┼─────────────────────┤
│１５│電紀企業    │陳平川│１、公司設立申請書（「陳平川」印文壹枚）  │
│    │有限公司    │黃炳泉│２、公司章程（「陳平川」、「黃炳泉」、「蕭│
│    │            │蕭輔州│    輔州」、「戴發仁」、「黃來其」印文各壹│
│    │            │戴發仁│    枚）                                  │
│    │            │黃來其│３、公司設立登記預查名稱申請表（「戴發仁」│
│    │            │      │    印文壹枚）                            │
│    │            │      │４、會計師簽證委任書（「陳平川」印文壹枚）│
│    │            │      │５、資產負債表（「陳平川」印文貳枚）      │
│    │            │      │６、董事、股東名單（「陳平川」、「黃炳泉」│
│    │            │      │    、「蕭輔州」、「戴發仁」、「黃來其」印│
│    │            │      │    文各壹枚）                            │
├──┼──────┼───┼─────────────────────┤
│１６│畫仙廣告    │黃德年│１、公司設立申請書（「黃德年」印文壹枚）  │
│    │有限公司    │魏庚明│２、公司章程（「黃德年」、「魏庚明」、「葉│
│    │            │葉仲慶│    仲慶」、「吳美雲」印文各壹枚）        │
│    │            │吳美雲│３、公司設立登記預查名稱申請表（「黃德年」│
│    │            │石玉明│    印文壹枚）                            │
│    │            │      │４、會計師簽證委任書（「黃德年」印文壹枚）│
│    │            │      │５、資產負債表（「黃德年」印文貳枚）      │
│    │            │      │６、董事、股東名單（「黃德年」、「魏庚明」│
│    │            │      │    、「葉仲慶」、「吳美雲」印文各壹枚）  │
│    │            │      │７、變更登記申請書（「黃德年」印文壹枚）  │
│    │            │      │８、股東同意書（「黃德年」、「魏庚明」、「│
│    │            │      │    葉仲慶」、「吳美雲」印文各壹枚）      │
│    │            │      │９、補正登記申請書（「黃德年」印文壹枚）  │
│    │            │      │                                          │
├──┼──────┼───┼─────────────────────┤
│１７│乙圓租賃    │黃來其│１、公司設立申請書（「黃來其」印文壹枚）  │
│    │有限公司    │林文全│２、公司章程（「黃來其」、「林文全」、「劉│
│    │            │劉民治│    民治」、「張火源」、「黃慶昌」印文各壹│
│    │            │張火源│    枚）                                  │
│    │            │黃慶昌│３、公司設立登記預查名稱申請表（「黃慶昌」│
│    │            │      │    印文壹枚）                            │
│    │            │      │４、會計師簽證委任書（「黃來其」印文壹枚）│
│    │            │      │５、資產負債表（「黃來其」印文貳枚）      │
│    │            │      │６、董事、股東名單（「黃來其」、「林文全」│
│    │            │      │    、「劉民治」、「張火源」、「黃慶昌」印│
│    │            │      │    文各壹枚）                            │
│    │            │      │７、股東繳納股款明細表（「黃來其」印文壹枚│
│    │            │      │    ）                                    │
│    │            │      │８、存摺影本（「黃來其」印文枚）        │
├──┼──────┼───┼─────────────────────┤
│１８│文義科技    │王順義│１、公司設立申請書（「王順義」印文壹枚）  │
│    │有限公司    │吳重福│２、公司章程（「王順義」、「吳重福」、「江│
│    │            │江美季│    美季」、「劉造坤」、「游瑞賢」印文各壹│
│    │            │劉造坤│    枚）                                  │
│    │            │游瑞賢│３、公司設立登記預查名稱申請表（「游瑞賢」│
│    │            │      │    印文壹枚）                            │
│    │            │      │４、會計師簽證委任書（「王順義」印文壹枚）│
│    │            │      │５、資產負債表（「王順義」印文貳枚）      │
│    │            │      │６、董事、股東名單（「王順義」、「吳重福」│
│    │            │      │    、「江美季」、「劉造坤」、「游瑞賢」印│
│    │            │      │    文各壹枚）                            │
│    │            │      │７、股東繳納股款明細表（「王順義」印文貳枚│
│    │            │      │    ）                                    │
├──┼──────┼───┼─────────────────────┤
│１９│永薪科技    │蔡慶俊│１、公司設立申請書（「蔡慶俊」印文壹枚）  │
│    │有限公司    │吳燕秋│２、公司章程（「蔡慶俊」、「吳燕秋」、「黃│
│    │            │黃安治│    安治」、「汪金海」、「吳重福」印文各壹│
│    │            │汪金海│    枚）                                  │
│    │            │吳重福│３、公司設立登記預查名稱申請表（「汪金海」│
│    │            │      │    印文壹枚）                            │
│    │            │      │４、會計師簽證委任書（「蔡慶俊」印文壹枚）│
│    │            │      │５、資產負債表（「蔡慶俊」印文貳枚）      │
│    │            │      │６、董事、股東名單（「蔡慶俊」、「吳燕秋」│
│    │            │      │    、「黃安治」、「汪金海」、「吳重福」印│
│    │            │      │    文各壹枚）                            │
│    │            │      │７、變更登記申請書（「蔡慶俊」印文壹枚）  │
│    │            │      │８、股東同意書（「蔡慶俊」、「吳燕秋」、「│
│    │            │      │    黃安治」、「汪金海」、「吳重福」印文各│
│    │            │      │    壹枚）                                │
│    │            │      │９、股東繳納股款明細表（「蔡慶俊」印文貳枚│
│    │            │      │    ）                                    │
│    │            │      │１０、核發新照申請書（「蔡慶俊」印文壹枚）│
├──┼──────┼───┼─────────────────────┤
│２０│士林貿易    │林瑛花│１、公司設立申請書（「林瑛花」印文壹枚）  │
│    │有限公司    │林福添│２、公司章程（「林瑛花」、「林福添」、「陳│
│    │            │陳秀瑞│    秀端」、「劉造坤」、「黃月娥」印文各壹│
│    │            │劉造坤│    枚）                                  │
│    │            │黃月娥│３、公司設立登記預查名稱申請表（「林福添」│
│    │            │      │    印文壹枚）                            │
│    │            │      │４、會計師簽證委任書（「林瑛花」印文壹枚）│
│    │            │      │５、資產負債表（「林瑛花」印文貳枚）      │
│    │            │      │６、董事、股東名單（「林瑛花」、「林福添」│
│    │            │      │    、「陳秀瑞」、「劉造坤」、「黃月娥」印│
│    │            │      │    文各壹枚）                            │
│    │            │      │７、變更登記申請書（「林瑛花」印文壹枚）  │
│    │            │      │８、股東同意書（「林瑛花」、「林福添」、「│
│    │            │      │    陳秀瑞」、「劉造坤」、「黃月娥」印文各│
│    │            │      │    壹枚）                                │
│    │            │      │９、股東繳納股款明細表（「林瑛花」印文貳枚│
│    │            │      │    ）                                    │
│    │            │      │１０、補正登記申請書（「林瑛花」印文壹枚）│
│    │            │      │１１、存摺影本（「林瑛花」印文枚）      │
├──┼──────┼───┼─────────────────────┤
│２１│飛矢貿易    │王輝璋│１、公司設立申請書（「王輝璋」印文壹枚）  │
│    │有限公司    │張廷熙│２、公司章程（「王輝璋」、「張廷熙」、「劉│
│    │            │劉餘照│    餘照」、「沈金錶」、「劉振德」印文各壹│
│    │            │沈金錶│    枚）                                  │
│    │            │劉振德│３、公司設立登記預查名稱申請表（「王輝璋」│
│    │            │      │    印文壹枚）                            │
│    │            │      │４、會計師簽證委任書（「王輝璋」印文壹枚）│
│    │            │      │５、資產負債表（「王輝璋」印文貳枚）      │
│    │            │      │６、董事、股東名單（「王輝璋」、「張廷熙」│
│    │            │      │    、「劉餘照」、「沈金錶」、「劉振德」印│
│    │            │      │    文各壹枚）                            │
│    │            │      │７、股東繳納股款明細表（「王輝璋」印文貳枚│
│    │            │      │    ）                                    │
├──┼──────┼───┼─────────────────────┤
│２２│高七貿易    │盧進聰│１、公司設立申請書（「盧進聰」印文壹枚）  │
│    │有限公司    │葉榮富│２、公司章程（「盧進聰」、「葉榮富」、「梁│
│    │            │梁炳奎│    炳奎」、「林向德」、「葉仲慶」印文各壹│
│    │            │林向德│    枚）                                  │
│    │            │葉仲慶│３、公司設立登記預查名稱申請表（「盧進聰」│
│    │            │      │    印文壹枚）                            │
│    │            │      │４、會計師簽證委任書（「盧進聰」印文壹枚）│
│    │            │      │５、資產負債表（「盧進聰」印文貳枚）      │
│    │            │      │６、董事、股東名單（「盧進聰」、「葉榮富」│
│    │            │      │    、「梁炳奎」、「林向德」、「葉仲慶」印│
│    │            │      │    文各壹枚）                            │
│    │            │      │７、變更登記申請書（「盧進聰」印文壹枚）  │
│    │            │      │８、股東同意書（「盧進聰」、「葉榮富」、「│
│    │            │      │    梁炳奎」、「林向德」、「葉仲慶」印文各│
│    │            │      │    壹枚）                                │
│    │            │      │９、股東繳納股款明細表（「盧進聰」印文貳枚│
│    │            │      │    ）                                    │
│    │            │      │１０、存摺影本（「盧進聰」印文枚）      │
├──┼──────┼───┼─────────────────────┤
│２３│季布貿易    │何阿英│１、公司設立申請書（「何阿英」印文壹枚）  │
│    │有限公司    │張廷熙│２、公司章程（「何阿英」、「張廷熙」、「沈│
│    │            │沈金錶│    金錶」、「劉餘照」、「劉振德」印文各壹│
│    │            │劉餘照│    枚）                                  │
│    │            │劉振德│３、公司設立登記預查名稱申請表（「張廷熙」│
│    │            │      │    印文壹枚）                            │
│    │            │      │４、會計師簽證委任書（「何阿英」印文壹枚）│
│    │            │      │５、資產負債表（「何阿英」印文貳枚）      │
│    │            │      │６、董事、股東名單（「何阿英」、「張廷熙」│
│    │            │      │    、「沈金錶」、「劉餘照」、「劉振德」印│
│    │            │      │    文各壹枚）                            │
│    │            │      │７、變更登記申請書（「何阿英」印文壹枚）  │
│    │            │      │８、股東同意書（「何阿英」、「張廷熙」、「│
│    │            │      │    沈金錶」、「劉餘照」、「劉振德」印文各│
│    │            │      │    壹枚）                                │
│    │            │      │９、股東繳納股款明細表（「何阿英」印文貳枚│
│    │            │      │    ）                                    │
│    │            │      │１０、存摺影本（「何阿英」印文枚）      │
│    │            │      │１１、股東身分證影本（「何阿英」印文壹枚）│
├──┼──────┼───┼─────────────────────┤
│２４│大桃園貿易  │蔡仁榮│１、公司設立申請書（「蔡仁榮」印文壹枚）  │
│    │有限公司    │林瑛花│２、公司章程（「蔡仁榮」、「林瑛花」、「黃│
│    │            │黃春生│    春生」、「吳重福」、「陳香真」印文各壹│
│    │            │吳重福│    枚）                                  │
│    │            │陳香真│３、公司設立登記預查名稱申請表（「蔡仁榮」│
│    │            │      │    印文壹枚）                            │
│    │            │      │４、會計師簽證委任書（「蔡仁榮」印文壹枚）│
│    │            │      │５、資產負債表（「蔡仁榮」印文枚）      │
│    │            │      │６、董事、股東名單（「蔡仁榮」、「林瑛花」│
│    │            │      │    、「黃春生」、「吳重福」、「陳香真」印│
│    │            │      │    文各壹枚）                            │
│    │            │      │７、變更登記申請書（「蔡仁榮」印文壹枚）  │
│    │            │      │８、股東同意書（「蔡仁榮」、「林瑛花」、「│
│    │            │      │    黃春生」、「吳重福」、「陳香真」印文各│
│    │            │      │    壹枚）                                │
│    │            │      │９、股東繳納股款明細表（「蔡仁榮」印文貳枚│
│    │            │      │    ）                                    │
│    │            │      │１０、存摺影本（「蔡仁榮」印文枚）      │
├──┼──────┼───┼─────────────────────┤
│２５│小新實業    │汪金海│１、公司設立申請書（「汪金海」印文壹枚）  │
│    │有限公司    │張火源│２、公司章程（「汪金海」、「張火源」、「劉│
│    │            │劉振德│    振德」、「洪錦卿」、「鄭勝雄」印文各壹│
│    │            │洪錦卿│    枚）                                  │
│    │            │鄭勝雄│３、公司設立登記預查名稱申請表（「張火源」│
│    │            │      │    印文壹枚）                            │
│    │            │      │４、會計師簽證委任書（「汪金海」印文壹枚）│
│    │            │      │５、資產負債表（「汪金海」印文枚）      │
│    │            │      │６、董事、股東名單（「汪金海」、「張火源」│
│    │            │      │    、「劉振德」、「洪錦卿」、「鄭勝雄」印│
│    │            │      │    文各壹枚）                            │
│    │            │      │７、股東繳納股款明細表（「汪金海」印文貳枚│
│    │            │      │    ）                                    │
│    │            │      │８、存摺影本（「汪金海」印文枚）        │
├──┼──────┼───┼─────────────────────┤
│２６│宇音實業    │洪錦卿│１、公司設立申請書（「洪錦卿」印文壹枚）  │
│    │有限公司    │劉振德│２、公司章程（「洪錦卿」、「劉振德」、「陳│
│    │            │陳嘉麟│    嘉麟」、「黃慶昌」、「黃懿德」印文各壹│
│    │            │黃慶昌│    枚）                                  │
│    │            │黃懿德│３、公司設立登記預查名稱申請表（「黃懿德」│
│    │            │      │    印文壹枚）                            │
│    │            │      │４、會計師簽證委任書（「洪錦卿」印文壹枚）│
│    │            │      │５、資產負債表（「洪錦卿」印文枚）      │
│    │            │      │６、董事、股東名單（「洪錦卿」、「劉振德」│
│    │            │      │    、「陳嘉麟」、「黃慶昌」、「黃懿德」印│
│    │            │      │    文各壹枚）                            │
│    │            │      │７、股東繳納股款明細表（「洪錦卿」印文貳枚│
│    │            │      │    ）                                    │
│    │            │      │８、存摺影本（「洪錦卿」印文枚）        │
├──┼──────┼───┼─────────────────────┤
│２７│律心實業    │翁淑媛│１、公司設立申請書（「翁淑媛」印文壹枚）  │
│    │有限公司    │劉宗賢│２、公司章程（「翁淑媛」、「劉宗賢」、「張│
│    │            │張博信│    博信」、「蔡慶俊」、「梁光欣」印文各壹│
│    │            │蔡慶俊│    枚）                                  │
│    │            │梁光欣│３、公司設立登記預查名稱申請表（「劉宗賢」│
│    │            │      │    印文壹枚）                            │
│    │            │      │４、會計師簽證委任書（「翁淑媛」印文壹枚）│
│    │            │      │５、資產負債表（「翁淑媛」印文枚）      │
│    │            │      │６、董事、股東名單（「翁淑媛」、「劉宗賢」│
│    │            │      │    、「張博信」、「蔡慶俊」、「梁光欣」印│
│    │            │      │    文各壹枚）                            │
│    │            │      │７、股東繳納股款明細表（「翁淑媛」印文貳枚│
│    │            │      │    ）                                    │
│    │            │      │８、存摺影本（「翁淑媛」印文枚）        │
│    │            │      │９、股東身分證影本（「翁淑媛」印文壹枚）  │
├──┼──────┼───┼─────────────────────┤
│２８│高談貿易    │張廷熙│１、公司設立申請書（「張廷熙」印文壹枚）  │
│    │有限公司    │翁淑媛│２、公司章程（「張廷熙」、「翁淑媛」、「陳│
│    │            │陳麗雲│    麗雲」、「劉宗賢」、「林福添」印文各壹│
│    │            │劉宗賢│    枚）                                  │
│    │            │林福添│３、公司設立登記預查名稱申請表（「張廷熙」│
│    │            │      │    印文壹枚）                            │
│    │            │      │４、會計師簽證委任書（「張廷熙」印文壹枚）│
│    │            │      │５、資產負債表（「張廷熙」印文枚）      │
│    │            │      │６、董事、股東名單（「張廷熙」、「翁淑媛」│
│    │            │      │    、「陳麗雲」、「劉宗賢」、「林福添」印│
│    │            │      │    文各壹枚）                            │
│    │            │      │７、股東繳納股款明細表（「張廷熙」印文貳枚│
│    │            │      │    ）                                    │
├──┼──────┼───┼─────────────────────┤
│２９│商鞅實業    │林福添│１、公司設立申請書（「林福添」印文壹枚）  │
│    │有限公司    │陳進華│２、公司章程（「林福添」、「陳進華」、「李│
│    │            │李阿嬌│    阿嬌」、「洪錦卿」、「鄭進雄」印文各壹│
│    │            │洪錦卿│    枚）                                  │
│    │            │鄭進雄│３、公司設立登記預查名稱申請表（「林福添」│
│    │            │      │    印文壹枚）                            │
│    │            │      │４、會計師簽證委任書（「林福添」印文壹枚）│
│    │            │      │５、資產負債表（「林福添」印文枚）      │
│    │            │      │６、董事、股東名單（「林福添」、「陳進華」│
│    │            │      │    、「李阿嬌」、「洪錦卿」、「鄭進雄」印│
│    │            │      │    文各壹枚）                            │
│    │            │      │７、股東繳納股款明細表（「林福添」印文貳枚│
│    │            │      │    ）                                    │
│    │            │      │８、存摺影本（「「林福添」印文枚）      │
│    │            │      │９、股東身分證影本（「林福添」印文壹枚）  │
├──┼──────┼───┼─────────────────────┤
│３０│鼎見貿易    │黃德年│１、公司設立申請書（「黃德年」印文壹枚）  │
│    │有限公司    │沈來成│２、公司章程（「黃德年」、「沈來成」、「王│
│    │            │王榮隆│    榮隆」、「尚宏武」、「張士彧」印文各壹│
│    │            │尚宏武│    枚）                                  │
│    │            │張士彧│３、公司設立登記預查名稱申請表（「黃德年」│
│    │            │      │    印文壹枚）                            │
│    │            │      │４、會計師簽證委任書（「黃德年」印文壹枚）│
│    │            │      │５、資產負債表（「黃德年」印文枚）      │
│    │            │      │６、董事、股東名單（「黃德年」、「沈來成」│
│    │            │      │    、「王榮隆」、「尚宏武」、「張士彧」印│
│    │            │      │    文各壹枚）                            │
├──┼──────┼───┼─────────────────────┤
│３１│見來實業    │洪錦堂│１、公司設立申請書（「洪錦堂」印文壹枚）  │
│    │有限公司    │黃慶昌│２、公司章程（「洪錦堂」、「黃慶昌」、「陳│
│    │            │陳嘉麟│    嘉麟」、「黃春生」、「盧進聰」印文各壹│
│    │            │黃春生│    枚）                                  │
│    │            │盧進聰│３、公司設立登記預查名稱申請表（「黃慶昌」│
│    │            │      │    印文壹枚）                            │
│    │            │      │４、會計師簽證委任書（「洪錦堂」印文壹枚）│
│    │            │      │５、資產負債表（「洪錦堂」印文枚）      │
│    │            │      │６、董事、股東名單（「洪錦堂」、「黃慶昌」│
│    │            │      │    、「陳嘉麟」、「黃春生」、「盧進聰」印│
│    │            │      │    文各壹枚）                            │
│    │            │      │７、股東繳納股款明細表（「洪錦堂」印文貳枚│
│    │            │      │    ）                                    │
│    │            │      │８、存摺影本（「「洪錦堂」印文枚）      │
├──┼──────┼───┼─────────────────────┤
│３２│萱貽貿易    │李偉陵│１、公司設立申請書（「李偉陵」印文壹枚）  │
│    │有限公司    │李季蓉│２、公司章程（「李偉陵」、「李季蓉」、「林│
│    │            │林娟娟│    娟娟」、「施珮纓」、「游文榮」印文各壹│
│    │            │施珮纓│    枚）                                  │
│    │            │游文榮│３、公司設立登記預查名稱申請表（「李偉陵」│
│    │            │      │    印文壹枚）                            │
│    │            │      │４、會計師簽證委任書（「李偉陵」印文壹枚）│
│    │            │      │５、資產負債表（「李偉陵」印文枚）      │
│    │            │      │６、董事、股東名單（「李偉陵」、「李季蓉」│
│    │            │      │    、「林娟娟」、「施珮纓」、「游文榮」印│
│    │            │      │    文各壹枚）                            │
├──┼──────┼───┼─────────────────────┤
│３３│源今實業    │張保明│１、公司設立申請書（「張保明」印文壹枚）  │
│    │有限公司    │王輝璋│２、公司章程（「張保明」、「王輝璋」、「林│
│    │            │林志成│    志成」、「張廷熙」、「孫德雄」印文各壹│
│    │            │張廷熙│    枚）                                  │
│    │            │孫德雄│３、公司設立登記預查名稱申請表（「孫德雄」│
│    │            │      │    印文壹枚）                            │
│    │            │      │４、會計師簽證委任書（「張保明」印文壹枚）│
│    │            │      │５、資產負債表（「張保明」印文貳枚）      │
│    │            │      │６、董事、股東名單（「張保明」、「王輝璋」│
│    │            │      │    、「林志成」、「張廷熙」、「孫德雄」印│
│    │            │      │    文各壹枚）                            │
│    │            │      │７、變更登記申請書（「張保明」印文壹枚）  │
│    │            │      │８、股東同意書（「張保明」、「王輝璋」、「│
│    │            │      │    林志成」、「張廷熙」、「孫德雄」印文各│
│    │            │      │    壹枚）                                │
│    │            │      │９、股東繳納股款明細表（「張保明」印文貳枚│
│    │            │      │    ）                                    │
├──┼──────┼───┼─────────────────────┤
│３４│勁彥租賃    │陳嘉麟│１、公司設立申請書（「陳嘉麟」印文壹枚）  │
│    │有限公司    │劉振德│２、公司章程（「陳嘉麟」、「劉振德」、「陳│
│    │            │陳香真│    香真」、「王輝璋」、「李偉陵」印文各壹│
│    │            │王輝璋│    枚）                                  │
│    │            │李偉陵│３、公司設立登記預查名稱申請表（「劉振德」│
│    │            │      │    印文壹枚）                            │
│    │            │      │４、會計師簽證委任書（「陳嘉麟」印文壹枚）│
│    │            │      │５、資產負債表（「陳嘉麟」印文貳枚）      │
│    │            │      │６、董事、股東名單（「陳嘉麟」、「劉振德」│
│    │            │      │    、「陳香真」、「王輝璋」、「李偉陵」印│
│    │            │      │    文各壹枚）                            │
│    │            │      │７、存摺影本（「陳嘉麟」印文枚）        │
│    │            │      │                                          │
├──┼──────┼───┼─────────────────────┤
│３５│功利貿易    │蕭輔州│１、公司設立申請書（「蕭輔州」印文壹枚）  │
│    │有限公司    │張火源│２、公司章程（「蕭輔州」、「張火源」、「江│
│    │            │江美季│    美季」、「劉振德」、「邱華鏜」印文各壹│
│    │            │劉振德│    枚）                                  │
│    │            │邱華鏜│３、公司設立登記預查名稱申請表（「蕭輔州」│
│    │            │      │    印文壹枚）                            │
│    │            │      │４、會計師簽證委任書（「蕭輔州」印文壹枚）│
│    │            │      │５、資產負債表（「蕭輔州」印文貳枚）      │
│    │            │      │６、董事、股東名單（「蕭輔州」、「張火源」│
│    │            │      │    、「江美季」、「劉振德」、「邱華鏜」印│
│    │            │      │    文各壹枚）                            │
│    │            │      │７、變更登記申請書（「蕭輔州」印文壹枚）  │
│    │            │      │８、股東同意書（「蕭輔州」、「張火源」、「│
│    │            │      │    江美季」、「劉振德」、「邱華鏜」印文各│
│    │            │      │    壹枚）                                │
│    │            │      │９、股東繳納股款明細表（「蕭輔州」印文貳枚│
│    │            │      │    ）                                    │
│    │            │      │１０、遺失公司執照補發申請書（「蕭輔州」印│
│    │            │      │      文壹枚）                            │
├──┼──────┼───┼─────────────────────┤
│３６│靛材實業    │吳國建│１、公司設立申請書（「吳國建」印文壹枚）  │
│    │有限公司    │林福添│２、公司章程（「吳國建」、「林福添」、「王│
│    │            │王輝璋│    輝璋」、「張廷熙」、「陳嘉麟」印文各壹│
│    │            │張廷熙│    枚）                                  │
│    │            │陳嘉麟│３、公司設立登記預查名稱申請表（「陳嘉麟」│
│    │            │      │    印文壹枚）                            │
│    │            │      │４、會計師簽證委任書（「吳國建」印文壹枚）│
│    │            │      │５、資產負債表（「吳國建」印文貳枚）      │
│    │            │      │６、董事、股東名單（「吳國建」、「林福添」│
│    │            │      │    、「王輝璋」、「張廷熙」、「陳嘉麟」印│
│    │            │      │    文各壹枚）                            │
│    │            │      │７、變更登記申請書（「吳國建」印文壹枚）  │
│    │            │      │８、股東同意書（「吳國建」、「林福添」、「│
│    │            │      │    王輝璋」、「張廷熙」、「陳嘉麟」印文各│
│    │            │      │    壹枚）                                │
│    │            │      │９、股東繳納股款明細表（「吳國建」印文貳枚│
│    │            │      │    ）                                    │
├──┼──────┼───┼─────────────────────┤
│３７│鑫錫實業    │溫信中│１、公司設立申請書（「溫信中」印文壹枚）  │
│    │有限公司    │張廷熙│２、公司章程（「溫信中」、「張廷熙」、「陳│
│    │            │陳麗雲│    麗雲」、「黃慶昌」、「戴發仁」印文各壹│
│    │            │黃慶昌│    枚）                                  │
│    │            │戴發仁│３、公司設立登記預查名稱申請表（「戴發仁」│
│    │            │      │    印文壹枚）                            │
│    │            │      │４、會計師簽證委任書（「溫信中」印文壹枚）│
│    │            │      │５、資產負債表（「溫信中」印文貳枚）      │
│    │            │      │６、董事、股東名單（「溫信中」、「張廷熙」│
│    │            │      │    、「陳麗雲」、「黃慶昌」、「戴發仁」印│
│    │            │      │    文各壹枚）                            │
│    │            │      │７、變更登記申請書（「溫信中」印文壹枚）  │
│    │            │      │８、股東同意書（「溫信中」、「張廷熙」、「│
│    │            │      │    陳麗雲」、「黃慶昌」、「戴發仁」印文各│
│    │            │      │    壹枚）                                │
│    │            │      │９、股東繳納股款明細表（「溫信中」印文貳枚│
│    │            │      │    ）                                    │
├──┼──────┼───┼─────────────────────┤
│３８│鏵鏵汽車    │莊文中│１、公司設立申請書（「莊文中」印文壹枚）  │
│    │有限公司    │汪金海│２、公司章程（「莊文中」、「汪金海」、「劉│
│    │            │劉民治│    民治」、「鍾楙森」、「黃炳泉」印文各壹│
│    │            │鍾楙森│    枚）                                  │
│    │            │黃炳泉│３、公司設立登記預查名稱申請表（「汪金海」│
│    │            │      │    印文壹枚）                            │
│    │            │      │４、會計師簽證委任書（「莊文中」印文壹枚）│
│    │            │      │５、資產負債表（「莊文中」印文貳枚）      │
│    │            │      │６、董事、股東名單（「莊文中」、「汪金海」│
│    │            │      │    、「劉民治」、「鍾楙森」、「黃炳泉」印│
│    │            │      │    文各壹枚）                            │
│    │            │      │７、股東繳納股款明細表（「莊文中」印文貳枚│
│    │            │      │    ）                                    │
├──┼──────┼───┼─────────────────────┤
│３９│包麗實業    │王子祥│１、公司設立申請書（「王子祥」印文壹枚）  │
│    │有限公司    │王希平│２、公司章程（「王子祥」、「王希平」、「莊│
│    │            │莊文中│    文中」、「張火源」、「劉民治」印文各壹│
│    │            │張火源│    枚）                                  │
│    │            │劉民治│３、公司設立登記預查名稱申請表（「劉民治」│
│    │            │      │    印文壹枚）                            │
│    │            │      │４、會計師簽證委任書（「王子祥」印文壹枚）│
│    │            │      │５、資產負債表（「王子祥」印文貳枚）      │
│    │            │      │６、董事、股東名單（「王子祥」、「王希平」│
│    │            │      │    、「莊文中」、「張火源」、「劉民治」印│
│    │            │      │    文各壹枚）                            │
│    │            │      │７、變更登記申請書（「王子祥」印文壹枚）  │
│    │            │      │８、股東同意書（「王子祥」、「王希平」、「│
│    │            │      │    莊文中」、「張火源」、「劉民治」印文各│
│    │            │      │    壹枚）                                │
│    │            │      │９、股東繳納股款明細表（「王子祥」印文貳枚│
│    │            │      │    ）                                    │
├──┼──────┼───┼─────────────────────┤
│４０│薪明實業    │林學俊│１、公司設立申請書（「林學俊」印文壹枚）  │
│    │有限公司    │鍾楙森│２、公司章程（「林學俊」、「鍾楙森」、「黃│
│    │            │黃安治│    安治」、「孫德雄」、「黃德年」印文各壹│
│    │            │孫德雄│    枚）                                  │
│    │            │黃德年│３、公司設立登記預查名稱申請表（「黃德年」│
│    │            │      │    印文壹枚）                            │
│    │            │      │４、會計師簽證委任書（「林學俊」印文壹枚）│
│    │            │      │５、資產負債表（「林學俊」印文貳枚）      │
│    │            │      │６、董事、股東名單（「林學俊」、「鍾楙森」│
│    │            │      │    、「黃安治」、「孫德雄」、「黃德年」印│
│    │            │      │    文各壹枚）                            │
│    │            │      │７、變更登記申請書（「林學俊」印文壹枚）  │
│    │            │      │８、股東同意書（「林學俊」、「鍾楙森」、「│
│    │            │      │    黃安治」、「孫德雄」、「黃德年」印文各│
│    │            │      │    壹枚）                                │
│    │            │      │９、股東繳納股款明細表（「林學俊」印文貳枚│
│    │            │      │    ）                                    │
├──┼──────┼───┼─────────────────────┤
│４１│稅文實業    │鄭南生│１、公司設立申請書（「鄭南生」印文壹枚）  │
│    │有限公司    │黃春生│２、公司章程（「鄭南生」、「黃春生」、「蘇│
│    │            │蘇建義│    建義」、「蕭輔州」、「張火源」印文各壹│
│    │            │蕭輔州│    枚）                                  │
│    │            │張火源│３、公司設立登記預查名稱申請表（「張火源」│
│    │            │      │    印文壹枚）                            │
│    │            │      │４、會計師簽證委任書（「鄭南生」印文壹枚）│
│    │            │      │５、資產負債表（「鄭南生」印文貳枚）      │
│    │            │      │６、董事、股東名單（「鄭南生」、「黃春生」│
│    │            │      │    、「蘇建義」、「蕭輔州」、「張火源」印│
│    │            │      │    文各壹枚）                            │
│    │            │      │７、股東繳納股款明細表（「鄭南生」印文貳枚│
│    │            │      │    ）                                    │
├──┼──────┼───┼─────────────────────┤
│４２│包星實業    │江國豪│１、公司設立申請書（「江國豪」印文壹枚）  │
│    │有限公司    │陳嘉麟│２、公司章程（「江國豪」、「陳嘉麟」、「盧│
│    │            │盧進德│    進德」、「洪錦堂」、「張坤成」印文各壹│
│    │            │洪錦堂│    枚）                                  │
│    │            │張坤成│３、公司設立登記預查名稱申請表（「洪錦堂」│
│    │            │      │    印文壹枚）                            │
│    │            │      │４、會計師簽證委任書（「江國豪」印文壹枚）│
│    │            │      │５、資產負債表（「江國豪」印文貳枚）      │
│    │            │      │６、董事、股東名單（「江國豪」、「陳嘉麟」│
│    │            │      │    、「盧進德」、「洪錦堂」、「張坤成」印│
│    │            │      │    文各壹枚）                            │
│    │            │      │７、變更登記申請書（「江國豪」印文壹枚）  │
│    │            │      │８、股東同意書（「江國豪」、「陳嘉麟」、「│
│    │            │      │    盧進德」、「洪錦堂」、「張坤成」印文各│
│    │            │      │    壹枚）                                │
│    │            │      │９、股東繳納股款明細表（「江國豪」印文壹枚│
│    │            │      │    ）                                    │
├──┼──────┼───┼─────────────────────┤
│４３│德酈實業    │溫士宏│１、公司設立申請書（「溫士宏」印文壹枚）  │
│    │有限公司    │洪錦卿│２、公司章程（「溫士宏」、「洪錦卿」、「劉│
│    │            │劉宗賢│    宗賢」、「黃春生」、「戴發仁」印文各壹│
│    │            │黃春生│    枚）                                  │
│    │            │戴發仁│３、公司設立登記預查名稱申請表（「洪錦卿」│
│    │            │      │    印文壹枚）                            │
│    │            │      │４、會計師簽證委任書（「溫士宏」印文壹枚）│
│    │            │      │５、資產負債表（「溫士宏」印文貳枚）      │
│    │            │      │６、董事、股東名單（「溫士宏」、「洪錦卿」│
│    │            │      │    、「劉宗賢」、「黃春生」、「戴發仁」印│
│    │            │      │    文各壹枚）                            │
│    │            │      │７、股東繳納股款明細表（「溫士宏」印文貳枚│
│    │            │      │    ）                                    │
├──┼──────┼───┼─────────────────────┤
│４４│鑫語實業    │施鳴宏│１、公司設立申請書（「施鳴宏」印文壹枚）  │
│    │有限公司    │黃炳泉│２、公司章程（「施鳴宏」、「黃炳泉」、「戴│
│    │            │戴發仁│    發仁」、「蕭輔州」、「劉宗賢」印文各壹│
│    │            │蕭輔州│    枚）                                  │
│    │            │劉宗賢│３、公司設立登記預查名稱申請表（「劉宗賢」│
│    │            │      │    印文壹枚）                            │
│    │            │      │４、會計師簽證委任書（「施鳴宏」印文壹枚）│
│    │            │      │５、資產負債表（「施鳴宏」印文貳枚）      │
│    │            │      │６、董事、股東名單（「施鳴宏」、「黃炳泉」│
│    │            │      │    、「戴發仁」、「蕭輔州」、「劉宗賢」印│
│    │            │      │    文各壹枚）                            │
│    │            │      │７、股東繳納股款明細表（「施鳴宏」印文貳枚│
│    │            │      │    ）                                    │
├──┼──────┼───┼─────────────────────┤
│４５│電微企業    │黃慶林│１、公司設立申請書（「黃慶林」印文壹枚）  │
│    │有限公司    │劉宗賢│２、公司章程（「黃慶林」、「劉宗賢」、「張│
│    │            │張廷熙│    廷熙」、「李偉陵」、「蕭輔州」印文各壹│
│    │            │李偉陵│    枚）                                  │
│    │            │蕭輔州│３、公司設立登記預查名稱申請表（「張廷熙」│
│    │            │      │    印文壹枚）                            │
│    │            │      │４、會計師簽證委任書（「黃慶林」印文壹枚）│
│    │            │      │５、資產負債表（「黃慶林」印文枚）      │
│    │            │      │６、董事、股東名單（「黃慶林」、「劉宗賢」│
│    │            │      │    、「張廷熙」、「李偉陵」、「蕭輔州」印│
│    │            │      │    文各壹枚）                            │
│    │            │      │７、變更登記申請書（「黃慶林」印文壹枚）  │
│    │            │      │８、股東同意書（「黃慶林」、「劉宗賢」、「│
│    │            │      │    張廷熙」、「李偉陵」、「蕭輔州」印文各│
│    │            │      │    壹枚）                                │
│    │            │      │９、股東繳納股款明細表（「黃慶林」印文貳枚│
│    │            │      │    ）                                    │
│    │            │      │１０、收發文件委託書（「黃慶林」印文貳枚）│
├──┼──────┼───┼─────────────────────┤
│４６│木易企業    │劉全保│１、公司設立申請書（「劉全保」印文壹枚）  │
│    │有限公司    │黃炳泉│２、公司章程（「劉全保」、「黃炳泉」、「陳│
│    │            │陳平勤│    平勤」、「羅文青」、「黃來其」印文各壹│
│    │            │羅文青│    枚）                                  │
│    │            │黃來其│３、公司設立登記預查名稱申請表（「黃炳泉」│
│    │            │      │    印文壹枚）                            │
│    │            │      │４、會計師簽證委任書（「劉全保」印文壹枚）│
│    │            │      │５、資產負債表（「劉全保」印文枚）      │
│    │            │      │６、董事、股東名單（「劉全保」、「黃炳泉」│
│    │            │      │    、「陳平勤」、「羅文青」、「黃來其」印│
│    │            │      │    文各壹枚）                            │
│    │            │      │７、變更登記申請書（「劉全保」印文壹枚）  │
│    │            │      │８、股東同意書（「劉全保」、「黃炳泉」、「│
│    │            │      │    陳平勤」、「羅文青」、「黃來其」印文各│
│    │            │      │    壹枚）                                │
├──┼──────┼───┼─────────────────────┤
│４７│機源實業    │黃建州│１、公司設立申請書（「黃建州」印文壹枚）  │
│    │有限公司    │章貴輝│２、公司章程（「黃建州」、「章貴輝」、「黃│
│    │            │黃德年│    德年」、「黃安治」、「翟大亨」印文各壹│
│    │            │黃安治│    枚）                                  │
│    │            │翟大亨│３、公司設立登記預查名稱申請表（「翟大亨」│
│    │            │      │    印文壹枚）                            │
│    │            │      │４、會計師簽證委任書（「黃建州」印文壹枚）│
│    │            │      │５、資產負債表（「黃建州」印文貳枚）      │
│    │            │      │６、董事、股東名單（「黃建州」、「章貴輝」│
│    │            │      │    、「黃德年」、「黃安治」、「翟大亨」印│
│    │            │      │    文各壹枚）                            │
│    │            │      │７、變更登記申請書（「黃建州」印文壹枚）  │
│    │            │      │８、股東同意書（「黃建州」、「章貴輝」、「│
│    │            │      │    黃德年」、「黃安治」、「翟大亨」印文各│
│    │            │      │    壹枚）                                │
│    │            │      │９、股東繳納股款明細表（「黃建州」印文貳枚│
│    │            │      │    ）                                    │
├──┼──────┼───┼─────────────────────┤
│４８│揚盛貿易    │劉民治│１、公司設立申請書（「劉民治」印文壹枚）  │
│    │有限公司    │葉仲慶│２、公司章程（「劉民治」、「葉仲慶」、「黃│
│    │            │黃月娥│    月娥」、「葉榮富」、「梁佑慈」印文各壹│
│    │            │葉榮富│    枚）                                  │
│    │            │梁佑慈│３、公司設立登記預查名稱申請表（「劉民治」│
│    │            │      │    印文壹枚）                            │
│    │            │      │４、會計師簽證委任書（「劉民治」印文壹枚）│
│    │            │      │５、資產負債表（「劉民治」印文壹枚）      │
│    │            │      │６、董事、股東名單（「劉民治」、「葉仲慶」│
│    │            │      │    、「黃月娥」、「葉榮富」、「梁佑慈」印│
│    │            │      │    文各壹枚）                            │
│    │            │      │７、變更登記申請書（「劉民治」印文壹枚）  │
│    │            │      │８、股東同意書（「劉民治」、「葉仲慶」、「│
│    │            │      │    黃月娥」、「葉榮富」、「梁佑慈」印文各│
│    │            │      │    壹枚）                                │
│    │            │      │９、股東繳納股款明細表（「劉民治」印文貳枚│
│    │            │      │    ）                                    │
├──┼──────┼───┼─────────────────────┤
│４９│高亢科技    │孫德雄│１、公司設立申請書（「孫德雄」印文壹枚）  │
│    │有限公司    │林邦明│２、公司章程（「孫德雄」、「林邦明」、「黃│
│    │            │黃安治│    安治」、「沈金錶」、「王榮榮」印文各壹│
│    │            │沈金錶│    枚）                                  │
│    │            │王榮榮│３、公司設立登記預查名稱申請表（「孫德雄」│
│    │            │      │    印文壹枚）                            │
│    │            │      │４、會計師簽證委任書（「孫德雄」印文壹枚）│
│    │            │      │５、資產負債表（「孫德雄」印文貳枚）      │
│    │            │      │６、董事、股東名單（「孫德雄」、「林邦明」│
│    │            │      │    、「黃安治」、「沈金錶」、「王榮榮」印│
│    │            │      │    文各壹枚）                            │
│    │            │      │７、變更登記申請書（「孫德雄」印文壹枚）  │
│    │            │      │８、股東同意書（「孫德雄」、「林邦明」、「│
│    │            │      │    黃安治」、「沈金錶」、「王榮榮」印文各│
│    │            │      │    壹枚）                                │
│    │            │      │９、股東繳納股款明細表（「孫德雄」印文貳枚│
│    │            │      │    ）                                    │
├──┼──────┼───┼─────────────────────┤
│５０│天影科技    │黃懿德│１、公司設立申請書（「黃懿德」印文壹枚）  │
│    │有限公司    │陳琮耀│２、公司章程（「黃懿德」、「陳琮耀」、「陳│
│    │            │陳秀端│    秀瑞」、「劉振德」、「鄭勝雄」印文各壹│
│    │            │劉振德│    枚）                                  │
│    │            │鄭勝雄│３、公司設立登記預查名稱申請表（「黃懿德」│
│    │            │      │    印文壹枚）                            │
│    │            │      │４、會計師簽證委任書（「黃懿德」印文壹枚）│
│    │            │      │５、資產負債表（「黃懿德」印文貳枚）      │
│    │            │      │６、董事、股東名單（「黃懿德」、「陳琮耀」│
│    │            │      │    、「陳秀端」、「劉振德」、「鄭勝雄」印│
│    │            │      │    文各壹枚）                            │
│    │            │      │７、變更登記申請書（「黃懿德」印文壹枚）  │
│    │            │      │８、股東同意書（「黃懿德」、「陳琮耀」、「│
│    │            │      │    陳秀端」、「劉振德」、「鄭勝雄」印文各│
│    │            │      │    壹枚）                                │
│    │            │      │９、股東繳納股款明細表（「黃懿德」印文貳枚│
│    │            │      │    ）                                    │
├──┼──────┼───┼─────────────────────┤
│５１│宇鉅貿易    │陳香真│１、公司設立申請書（「陳香真」印文壹枚）  │
│    │有限公司    │劉宗賢│２、公司章程（「陳香真」、「劉宗賢」、「鄭│
│    │            │鄭勝雄│    勝雄」、「洪錦卿」、「李阿嬌」印文各壹│
│    │            │洪錦卿│    枚）                                  │
│    │            │李阿嬌│３、公司設立登記預查名稱申請表（「劉宗賢」│
│    │            │      │    印文壹枚）                            │
│    │            │      │４、會計師簽證委任書（「陳香真」印文壹枚）│
│    │            │      │５、資產負債表（「陳香真」印文貳枚）      │
│    │            │      │６、董事、股東名單（「陳香真」、「劉宗賢」│
│    │            │      │    、「鄭勝雄」、「洪錦卿」、「李阿嬌」印│
│    │            │      │    文各壹枚）                            │
│    │            │      │７、變更登記申請書（「陳香真」印文壹枚）  │
│    │            │      │８、股東同意書（「陳香真」、「劉宗賢」、「│
│    │            │      │    鄭勝雄」、「洪錦卿」、「李阿嬌」印文各│
│    │            │      │    壹枚）                                │
│    │            │      │９、股東繳納股款明細表（「陳香真」印文貳枚│
│    │            │      │    ）                                    │
│    │            │      │１０、股東身分證影本（「陳香真」印文壹枚）│
│    │            │      │１１、存摺影本（「陳香真」印文枚）      │
├──┼──────┼───┼─────────────────────┤
│５２│元麟實業    │劉宗賢│１、公司設立申請書（「劉宗賢」印文壹枚）  │
│    │有限公司    │黃月娥│２、公司章程（「劉宗賢」、「黃月娥」、「褚│
│    │            │褚碧珠│    碧珠」、「李礽得」、「洪錦堂」印文各壹│
│    │            │李礽得│    枚）                                  │
│    │            │洪錦堂│３、公司設立登記預查名稱申請表（「劉宗賢」│
│    │            │      │    印文壹枚）                            │
│    │            │      │４、會計師簽證委任書（「劉宗賢」印文壹枚）│
│    │            │      │５、資產負債表（「劉宗賢」印文貳枚）      │
│    │            │      │６、董事、股東名單（「劉宗賢」、「黃月娥」│
│    │            │      │    、「褚碧珠」、「李礽得」、「洪錦堂」印│
│    │            │      │    文各壹枚）                            │
│    │            │      │７、變更登記申請書（「劉宗賢」印文壹枚）  │
│    │            │      │８、股東同意書（「劉宗賢」、「黃月娥」、「│
│    │            │      │    褚碧珠」、「李礽得」、「洪錦堂」印文各│
│    │            │      │    壹枚）                                │
│    │            │      │９、股東繳納股款明細表（「劉宗賢」印文貳枚│
│    │            │      │    ）                                    │
│    │            │      │１０、股東身分證影本（「劉宗賢」印文壹枚）│
│    │            │      │１１、代理收受公司變更登記文件委託書（「劉│
│    │            │      │      宗賢」印文壹枚）                    │
├──┼──────┼───┼─────────────────────┤
│５３│顯赫貿易    │劉宗賢│１、公司設立申請書（「劉宗賢」印文壹枚）  │
│    │有限公司    │賴天賜│２、公司章程（「劉宗賢」、「賴天賜」、「趙│
│    │            │趙富賢│    富賢」、「楊嘉樹」、「葉金爐」印文各壹│
│    │            │楊嘉樹│    枚）                                  │
│    │            │葉金爐│３、公司設立登記預查名稱申請表（「劉宗賢」│
│    │            │      │    印文壹枚）                            │
│    │            │      │４、會計師簽證委任書（「劉宗賢」印文壹枚）│
│    │            │      │５、資產負債表（「劉宗賢」印文貳枚）      │
│    │            │      │６、董事、股東名單（「劉宗賢」、「賴天賜」│
│    │            │      │    、「趙富賢」、「楊嘉樹」、「葉金爐」印│
│    │            │      │    文各壹枚）                            │
│    │            │      │７、變更登記申請書（「劉宗賢」印文壹枚）  │
│    │            │      │８、股東同意書（「劉宗賢」、「賴天賜」、「│
│    │            │      │    趙富賢」、「楊嘉樹」、「葉金爐」印文各│
│    │            │      │    壹枚）                                │
├──┼──────┼───┼─────────────────────┤
│５４│薪易企業    │戴建華│１、公司設立申請書（「戴建華」印文壹枚）  │
│    │有限公司    │汪金海│２、公司章程（「戴建華」、「汪金海」、「黃│
│    │            │黃安治│    安治」、「戴發仁」、「林福添」印文各壹│
│    │            │戴發仁│    枚）                                  │
│    │            │林福添│３、公司設立登記預查名稱申請表（「黃安治」│
│    │            │      │    印文壹枚）                            │
│    │            │      │４、會計師簽證委任書（「戴建華」印文壹枚）│
│    │            │      │５、資產負債表（「戴建華」印文枚）      │
│    │            │      │６、董事、股東名單（「戴建華」、「汪金海」│
│    │            │      │    、「黃安治」、「戴發仁」、「林福添」印│
│    │            │      │    文各壹枚）                            │
│    │            │      │７、變更登記申請書（「戴建華」印文壹枚）  │
│    │            │      │８、股東同意書（「戴建華」、「汪金海」、「│
│    │            │      │    黃安治」、「戴發仁」、「林福添」印文各│
│    │            │      │    壹枚）                                │
│    │            │      │９、股東繳納股款明細表（「戴建華」印文貳枚│
│    │            │      │    ）                                    │
├──┼──────┼───┼─────────────────────┤
│５５│行主租賃    │趙之坎│１、公司設立申請書（「趙之坎」印文壹枚）  │
│    │有限公司    │盧進聰│２、公司章程（「趙之坎」、「盧進聰」、「陳│
│    │            │陳麗雲│    麗雲」、「林文全」、「王輝璋」印文各壹│
│    │            │林文全│    枚）                                  │
│    │            │王輝璋│３、公司設立登記預查名稱申請表（「盧進聰」│
│    │            │      │    印文壹枚）                            │
│    │            │      │４、會計師簽證委任書（「趙之坎」印文壹枚）│
│    │            │      │５、資產負債表（「趙之坎」印文貳枚）      │
│    │            │      │６、董事、股東名單（「趙之坎」、「盧進聰」│
│    │            │      │    、「陳麗雲」、「林文全」、「王輝璋」印│
│    │            │      │    文各壹枚）                            │
│    │            │      │７、股東繳納股款明細表（「趙之坎」印文貳枚│
│    │            │      │    ）                                    │
├──┼──────┼───┼─────────────────────┤
│５６│新鮮實業    │王輝璋│１、公司設立申請書（「王輝璋」印文壹枚）  │
│    │有限公司    │梁炳奎│２、公司章程（「王輝璋」、「梁炳奎」、「梁│
│    │            │梁佑慈│    佑慈」、「梁光欣」、「蔡慶福」印文各壹│
│    │            │梁光欣│    枚）                                  │
│    │            │蔡慶福│３、公司設立登記預查名稱申請表（「王輝璋」│
│    │            │      │    印文壹枚）                            │
│    │            │      │４、會計師簽證委任書（「王輝璋」印文壹枚）│
│    │            │      │５、資產負債表（「王輝璋」印文貳枚）      │
│    │            │      │６、董事、股東名單（「王輝璋」、「梁炳奎」│
│    │            │      │    、「梁佑慈」、「梁光欣」、「蔡慶福」印│
│    │            │      │    文各壹枚）                            │
│    │            │      │７、變更登記申請書（「王輝璋」印文壹枚）  │
│    │            │      │８、股東同意書（「王輝璋」、「梁炳奎」、「│
│    │            │      │    梁佑慈」、「梁光欣」、「蔡慶福」印文各│
│    │            │      │    壹枚）                                │
│    │            │      │９、股東繳納股款明細表（「王輝璋」印文貳枚│
│    │            │      │    ）                                    │
│    │            │      │１０、股東身分證影本（「王輝璋」印文壹枚）│
├──┼──────┼───┼─────────────────────┤
│５７│古樸實業    │魏松詞│１、公司設立申請書（「魏松詞」印文壹枚）  │
│    │有限公司    │王育銘│２、公司章程（「魏松詞」、「王育銘」、「林│
│    │            │林福添│    福添」、「翁淑媛」、「黃春生」印文各壹│
│    │            │翁淑媛│    枚）                                  │
│    │            │黃春生│３、公司設立登記預查名稱申請表（「黃春生」│
│    │            │      │    印文壹枚）                            │
│    │            │      │４、會計師簽證委任書（「魏松詞」印文壹枚）│
│    │            │      │５、資產負債表（「魏松詞」印文枚）      │
│    │            │      │６、董事、股東名單（「魏松詞」、「王育銘」│
│    │            │      │    、「林福添」、「翁淑媛」、「黃春生」印│
│    │            │      │    文各壹枚）                            │
│    │            │      │７、變更登記申請書（「魏松詞」印文壹枚）  │
│    │            │      │８、股東同意書（「魏松詞」、「王育銘」、「│
│    │            │      │    林福添」、「翁淑媛」、「黃春生」印文各│
│    │            │      │    壹枚）                                │
├──┼──────┼───┼─────────────────────┤
│５８│包雅實業    │羅文青│１、公司設立申請書（「羅文青」印文壹枚）  │
│    │有限公司    │吳維中│２、公司章程（「羅文青」、「吳維中」、「洪│
│    │            │洪錦堂│    錦堂」、「梁光欣」、「王輝璋」印文各壹│
│    │            │梁光欣│    枚）                                  │
│    │            │王輝璋│３、公司設立登記預查名稱申請表（「王輝璋」│
│    │            │      │    印文壹枚）                            │
│    │            │      │４、會計師簽證委任書（「羅文青」印文壹枚）│
│    │            │      │５、資產負債表（「羅文青」印文貳枚）      │
│    │            │      │６、董事、股東名單（「羅文青」、「吳維中」│
│    │            │      │    、「洪錦堂」、「梁光欣」、「王輝璋」印│
│    │            │      │    文各壹枚）                            │
│    │            │      │７、變更登記申請書（「羅文青」印文壹枚）  │
│    │            │      │８、股東同意書（「羅文青」、「吳維中」、「│
│    │            │      │    洪錦堂」、「梁光欣」、「王輝璋」印文各│
│    │            │      │    壹枚）                                │
│    │            │      │９、股東繳納股款明細表（「羅文青」印文貳枚│
│    │            │      │    ）                                    │
├──┼──────┼───┼─────────────────────┤
│５９│隍宇汽車    │林志祥│１、公司設立申請書（「林志祥」印文壹枚）  │
│    │有限公司    │洪錦卿│２、公司章程（「林志祥」、「洪錦卿」、「洪│
│    │            │洪錦堂│    錦堂」、「鍾楙森」、「蕭輔州」印文各壹│
│    │            │鍾楙森│    枚）                                  │
│    │            │蕭輔州│３、公司設立登記預查名稱申請表（「洪錦卿」│
│    │            │      │    印文壹枚）                            │
│    │            │      │４、會計師簽證委任書（「林志祥」印文壹枚）│
│    │            │      │５、資產負債表（「林志祥」印文枚）      │
│    │            │      │６、董事、股東名單（「林志祥」、「洪錦卿」│
│    │            │      │    、「洪錦堂」、「鍾楙森」、「蕭輔州」印│
│    │            │      │    文各壹枚）                            │
│    │            │      │７、變更登記申請書（「林志祥」印文壹枚）  │
│    │            │      │８、股東同意書（「林志祥」、「洪錦卿」、「│
│    │            │      │    洪錦堂」、「鍾楙森」、「蕭輔州」印文各│
│    │            │      │    壹枚）                                │
├──┼──────┼───┼─────────────────────┤
│６０│星勇租賃    │盧茂豐│１、公司設立申請書（「盧茂豐」印文壹枚）  │
│    │有限公司    │鄭勝雄│２、公司章程（「盧茂豐」、「鄭勝雄」、「黃│
│    │            │黃來其│    來其」、「陳嘉麟」、「黃德年」印文各壹│
│    │            │陳嘉麟│    枚）                                  │
│    │            │黃德年│３、公司設立登記預查名稱申請表（「鄭勝雄」│
│    │            │      │    印文壹枚）                            │
│    │            │      │４、會計師簽證委任書（「盧茂豐」印文壹枚）│
│    │            │      │５、資產負債表（「盧茂豐」印文貳枚）      │
│    │            │      │６、董事、股東名單（「盧茂豐」、「鄭勝雄」│
│    │            │      │    、「黃來其」、「陳嘉麟」、「黃德年」印│
│    │            │      │    文各壹枚）                            │
│    │            │      │７、股東繳納股款明細表（「盧茂豐」印文貳枚│
│    │            │      │    ）                                    │
├──┼──────┼───┼─────────────────────┤
│６１│黃炎貿易    │黃來其│１、公司設立申請書（「黃來其」印文壹枚）  │
│    │有限公司    │吳金和│２、公司章程（「黃來其」、「吳金和」、「葉│
│    │            │葉雄亮│    雄亮」、「李文正」、「翁淑媛」印文各壹│
│    │            │李文正│    枚）                                  │
│    │            │翁淑媛│３、公司設立登記預查名稱申請表（「翁淑媛」│
│    │            │      │    印文壹枚）                            │
│    │            │      │４、會計師簽證委任書（「黃來其」印文壹枚）│
│    │            │      │５、資產負債表（「黃來其」印文貳枚）      │
│    │            │      │６、董事、股東名單（「黃來其」、「吳金和」│
│    │            │      │    、「葉雄亮」、「李文正」、「翁淑媛」印│
│    │            │      │    文各壹枚）                            │
│    │            │      │７、變更登記申請書（「黃來其」印文壹枚）  │
│    │            │      │８、股東同意書（「黃來其」、「吳金和」、「│
│    │            │      │    葉雄亮」、「李文正」、「翁淑媛」印文各│
│    │            │      │    壹枚）                                │
│    │            │      │９、股東繳納股款明細表（「黃來其」印文貳枚│
│    │            │      │    ）                                    │
├──┼──────┼───┼─────────────────────┤
│６２│叔香實業    │章漢生│１、公司設立申請書（「章漢生」印文壹枚）  │
│    │有限公司    │張火源│２、公司章程（「章漢生」、「張火源」、「劉│
│    │            │劉民治│    民治」、「翁淑媛」、「洪錦卿」印文各壹│
│    │            │翁淑媛│    枚）                                  │
│    │            │洪錦卿│３、公司設立登記預查名稱申請表（「張火源」│
│    │            │      │    印文壹枚）                            │
│    │            │      │４、會計師簽證委任書（「章漢生」印文壹枚）│
│    │            │      │５、資產負債表（「章漢生」印文枚）      │
│    │            │      │６、董事、股東名單（「章漢生」、「張火源」│
│    │            │      │    、「劉民治」、「翁淑媛」、「洪錦卿」印│
│    │            │      │    文各壹枚）                            │
│    │            │      │７、變更登記申請書（「章漢生」印文壹枚）  │
│    │            │      │８、股東同意書（「章漢生」、「張火源」、「│
│    │            │      │    劉民治」、「翁淑媛」、「洪錦卿」印文各│
│    │            │      │    壹枚）                                │
├──┼──────┼───┼─────────────────────┤
│６３│稅新實業    │黃炳泉│１、公司設立申請書（「黃炳泉」印文壹枚）  │
│    │有限公司    │葉榮富│２、公司章程（「黃炳泉」、「葉榮富」、「葉│
│    │            │葉仲慶│    仲慶」、「林向德」、「葉錫皇」印文各壹│
│    │            │林向德│    枚）                                  │
│    │            │葉錫皇│３、公司設立登記預查名稱申請表（「黃炳泉」│
│    │            │      │    印文壹枚）                            │
│    │            │      │４、會計師簽證委任書（「黃炳泉」印文壹枚）│
│    │            │      │５、資產負債表（「黃炳泉」印文貳枚）      │
│    │            │      │６、董事、股東名單（「黃炳泉」、「葉榮富」│
│    │            │      │    、「葉仲慶」、「林向德」、「葉錫皇」印│
│    │            │      │    文各壹枚）                            │
│    │            │      │７、變更登記申請書（「黃炳泉」印文壹枚）  │
│    │            │      │８、股東同意書（「黃炳泉」、「葉榮富」、「│
│    │            │      │    葉仲慶」、「林向德」、「葉錫皇」印文各│
│    │            │      │    壹枚）                                │
│    │            │      │９、股東繳納股款明細表（「黃炳泉」印文貳枚│
│    │            │      │    ）                                    │
│    │            │      │１０、存摺影本（「黃炳泉」印文枚）      │
│    │            │      │１１、股東身分證影本（「黃炳泉」印文壹枚）│
├──┼──────┼───┼─────────────────────┤
│６４│引力實業    │蔡仁榮│１、公司設立申請書（「蔡仁榮」印文壹枚）  │
│    │有限公司    │劉餘照│２、公司章程（「蔡仁榮」、「劉餘照」、「陳│
│    │            │陳秀端│    秀端」、「劉造坤」、「陳美類」印文各壹│
│    │            │劉造坤│    枚）                                  │
│    │            │陳美類│３、公司設立登記預查名稱申請表（「蔡仁榮」│
│    │            │      │    印文壹枚）                            │
│    │            │      │４、會計師簽證委任書（「蔡仁榮」印文壹枚）│
│    │            │      │５、資產負債表（「蔡仁榮」印文貳枚）      │
│    │            │      │６、董事、股東名單（「蔡仁榮」、「劉餘照」│
│    │            │      │    、「陳秀端」、「劉造坤」、「陳美類」印│
│    │            │      │    文各壹枚）                            │
│    │            │      │７、變更登記申請書（「蔡仁榮」印文壹枚）  │
│    │            │      │８、股東同意書（「蔡仁榮」、「劉餘照」、「│
│    │            │      │    陳秀端」、「劉造坤」、「陳美類」印文各│
│    │            │      │    壹枚）                                │
│    │            │      │９、股東繳納股款明細表（「蔡仁榮」印文貳枚│
│    │            │      │    ）                                    │
│    │            │      │１０、存摺影本（「蔡仁榮」印文壹枚）    │
├──┼──────┼───┼─────────────────────┤
│６５│復旦貿易    │黃安治│１、公司設立申請書（「黃安治」印文壹枚）  │
│    │有限公司    │陳麗雲│２、公司章程（「黃安治」、「陳麗雲」、「王│
│    │            │王順義│    順義」、「林協榮」、「吳柦文」印文各壹│
│    │            │林協榮│    枚）                                  │
│    │            │吳柦文│３、公司設立登記預查名稱申請表（「陳麗雲」│
│    │            │      │    印文壹枚）                            │
│    │            │      │４、會計師簽證委任書（「黃安治」印文壹枚）│
│    │            │      │５、資產負債表（「黃安治」印文貳枚）      │
│    │            │      │６、董事、股東名單（「黃安治」、「陳麗雲」│
│    │            │      │    、「王順義」、「林協榮」、「吳柦文」印│
│    │            │      │    文各壹枚）                            │
│    │            │      │７、變更登記申請書（「黃安治」印文壹枚）  │
│    │            │      │８、股東同意書（「黃安治」、「陳麗雲」、「│
│    │            │      │    王順義」、「林協榮」、「吳柦文」印文各│
│    │            │      │    壹枚）                                │
│    │            │      │９、股東繳納股款明細表（「黃安治」印文貳枚│
│    │            │      │    ）                                    │
├──┼──────┼───┼─────────────────────┤
│６６│宋江貿易    │黃慶昌│１、公司設立申請書（「黃慶昌」印文壹枚）  │
│    │有限公司    │鄭勝雄│２、公司章程（「黃慶昌」、「鄭勝雄」、「梁│
│    │            │梁炳奎│    炳奎」、「蔡慶俊」、「梁光欣」印文各壹│
│    │            │蔡慶俊│    枚）                                  │
│    │            │梁光欣│３、公司設立登記預查名稱申請表（「黃慶昌」│
│    │            │      │    印文壹枚）                            │
│    │            │      │４、會計師簽證委任書（「黃慶昌」印文壹枚）│
│    │            │      │５、資產負債表（「黃慶昌」印文壹枚）      │
│    │            │      │６、董事、股東名單（「黃慶昌」、「鄭勝雄」│
│    │            │      │    、「梁炳奎」、「蔡慶俊」、「梁光欣」印│
│    │            │      │    文各壹枚）                            │
│    │            │      │７、變更登記申請書（「黃慶昌」印文壹枚）  │
│    │            │      │８、股東同意書（「黃慶昌」、「鄭勝雄」、「│
│    │            │      │    梁炳奎」、「蔡慶俊」、「梁光欣」印文各│
│    │            │      │    壹枚）                                │
│    │            │      │９、股東繳納股款明細表（「黃慶昌」印文壹枚│
│    │            │      │    ）                                    │
├──┼──────┼───┼─────────────────────┤
│６７│通球貿易    │孫德雄│１、公司設立申請書（「孫德雄」印文壹枚）  │
│    │有限公司    │鄭南生│２、公司章程（「孫德雄」、「鄭南生」、「游│
│    │            │游香對│    香對」、「陳弟原」、「江邦淑」印文各壹│
│    │            │陳弟原│    枚）                                  │
│    │            │江邦淑│３、公司設立登記預查名稱申請表（「孫德雄」│
│    │            │      │    印文壹枚）                            │
│    │            │      │４、會計師簽證委任書（「孫德雄」印文壹枚）│
│    │            │      │５、資產負債表（「孫德雄」印文貳枚）      │
│    │            │      │６、董事、股東名單（「孫德雄」、「鄭南生」│
│    │            │      │    、「游香對」、「陳弟原」、「江邦淑」印│
│    │            │      │    文各壹枚）                            │
│    │            │      │７、變更登記申請書（「孫德雄」印文壹枚）  │
│    │            │      │８、股東同意書（「孫德雄」、「鄭南生」、「│
│    │            │      │    游香對」、「陳弟原」、「江邦淑」印文各│
│    │            │      │    壹枚）                                │
├──┼──────┼───┼─────────────────────┤
│６８│利里實業    │林欣華│１、公司設立申請書（「林欣華」印文壹枚）  │
│    │有限公司    │蕭輔州│２、公司章程（「林欣華」、「蕭輔州」、「洪│
│    │            │洪錦堂│    錦堂」、「劉民治」、「翁淑媛」印文各壹│
│    │            │劉民治│    枚）                                  │
│    │            │翁淑媛│３、公司設立登記預查名稱申請表（「翁淑媛」│
│    │            │      │    印文壹枚）                            │
│    │            │      │４、會計師簽證委任書（「林欣華」印文壹枚）│
│    │            │      │５、資產負債表（「林欣華」印文貳枚）      │
│    │            │      │６、董事、股東名單（「林欣華」、「蕭輔州」│
│    │            │      │    、「洪錦堂」、「劉民治」、「翁淑媛」印│
│    │            │      │    文各壹枚）                            │
│    │            │      │７、股東繳納股款明細表（「林欣華」印文貳枚│
│    │            │      │    ）                                    │
├──┼──────┼───┼─────────────────────┤
│６９│天庭實業    │于昌民│１、公司設立申請書（「于昌民」印文壹枚）  │
│    │有限公司    │王輝璋│２、公司章程（「于昌民」、「王輝璋」、「陳│
│    │            │陳麗雲│    麗雲」、「劉民治」、「陳嘉麟」印文各壹│
│    │            │劉民治│    枚）                                  │
│    │            │陳嘉麟│３、公司設立登記預查名稱申請表（「陳嘉麟」│
│    │            │      │    印文壹枚）                            │
│    │            │      │４、會計師簽證委任書（「于昌民」印文壹枚）│
│    │            │      │５、資產負債表（「于昌民」印文貳枚）      │
│    │            │      │６、董事、股東名單（「于昌民」、「王輝璋」│
│    │            │      │    、「陳麗雲」、「劉民治」、「陳嘉麟」印│
│    │            │      │    文各壹枚）                            │
│    │            │      │７、股東繳納股款明細表（「于昌民」印文貳枚│
│    │            │      │    ）                                    │
├──┼──────┼───┼─────────────────────┤
│７０│計憑實業    │梁光欣│１、公司設立申請書（「梁光欣」印文壹枚）  │
│    │有限公司    │盧進聰│２、公司章程（「梁光欣」、「盧進聰」、「林│
│    │            │林福添│    福添」、「陳麗雲」、「黃安治」印文各壹│
│    │            │陳麗雲│    枚）                                  │
│    │            │黃安治│３、公司設立登記預查名稱申請表（「黃安治」│
│    │            │      │    印文壹枚）                            │
│    │            │      │４、會計師簽證委任書（「梁光欣」印文壹枚）│
│    │            │      │５、資產負債表（「梁光欣」印文貳枚）      │
│    │            │      │６、董事、股東名單（「梁光欣」、「盧進聰」│
│    │            │      │    、「林福添」、「陳麗雲」、「黃安治」印│
│    │            │      │    文各壹枚）                            │
├──┼──────┼───┼─────────────────────┤
│７１│銀亦實業    │李良知│１、公司設立申請書（「李良知」印文壹枚）  │
│    │有限公司    │戴發仁│２、公司章程（「李良知」、「戴發仁」、「黃│
│    │            │黃安治│    安治」、「謝上升」、「鄭勝雄」印文各壹│
│    │            │謝上升│    枚）                                  │
│    │            │鄭勝雄│３、公司設立登記預查名稱申請表（「鄭勝雄」│
│    │            │      │    印文壹枚）                            │
│    │            │      │４、會計師簽證委任書（「李良知」印文壹枚）│
│    │            │      │５、資產負債表（「李良知」印文貳枚）      │
│    │            │      │６、董事、股東名單（「李良知」、「戴發仁」│
│    │            │      │    、「黃安治」、「謝上升」、「鄭勝雄」印│
│    │            │      │    文各壹枚）                            │
│    │            │      │７、股東繳納股款明細表（「李良知」印文貳枚│
│    │            │      │    ）                                    │
├──┼──────┼───┼─────────────────────┤
│７２│駱秉貿易    │黃炳泉│１、公司設立申請書（「黃炳泉」印文壹枚）  │
│    │有限公司    │林邦明│２、公司章程（「黃炳泉」、「林邦明」、「林│
│    │            │林邦傑│    邦傑」、「蔡育麟」、「何東安」印文各壹│
│    │            │蔡育麟│    枚）                                  │
│    │            │何東安│３、公司設立登記預查名稱申請表（「黃炳泉」│
│    │            │      │    印文壹枚）                            │
│    │            │      │４、會計師簽證委任書（「黃炳泉」印文壹枚）│
│    │            │      │５、資產負債表（「黃炳泉」印文貳枚）      │
│    │            │      │６、董事、股東名單（「黃炳泉」、「林邦明」│
│    │            │      │    、「林邦傑」、「蔡育麟」、「何東安」印│
│    │            │      │    文各壹枚）                            │
│    │            │      │７、變更登記申請書（「黃炳泉」印文壹枚）  │
│    │            │      │８、股東同意書（「黃炳泉」、「林邦明」、「│
│    │            │      │    林邦傑」、「蔡育麟」、「何東安」印文各│
│    │            │      │    壹枚）                                │
├──┼──────┼───┼─────────────────────┤
│７３│龍葵貿易    │何阿英│１、公司設立申請書（「何阿英」印文壹枚）  │
│    │有限公司    │梁炳奎│２、公司章程（「何阿英」、「梁炳奎」、「梁│
│    │            │梁佑慈│    佑慈」、「梁光欣」、「蔡慶福」印文各壹│
│    │            │梁光欣│    枚）                                  │
│    │            │蔡慶福│３、公司設立登記預查名稱申請表（「何阿英」│
│    │            │      │    印文壹枚）                            │
│    │            │      │４、會計師簽證委任書（「何阿英」印文壹枚）│
│    │            │      │５、資產負債表（「何阿英」印文貳枚）      │
│    │            │      │６、董事、股東名單（「何阿英」、「梁炳奎」│
│    │            │      │    、「梁佑慈」、「梁光欣」、「蔡慶福」印│
│    │            │      │    文各壹枚）                            │
│    │            │      │７、變更登記申請書（「何阿英」印文壹枚）  │
│    │            │      │８、股東同意書（「何阿英」、「梁炳奎」、「│
│    │            │      │    梁佑慈」、「梁光欣」、「蔡慶福」印文各│
│    │            │      │    壹枚）                                │
│    │            │      │９、股東繳納股款明細表（「何阿英」印文貳枚│
│    │            │      │    ）                                    │
│    │            │      │１０、股東名簿（「何阿英」印文壹枚）      │
├──┼──────┼───┼─────────────────────┤
│７４│巨上實業    │陳麗雲│１、公司設立申請書（「陳麗雲」印文壹枚）  │
│    │有限公司    │張火源│２、公司章程（「陳麗雲」、「張火源」、「江│
│    │            │江美季│    美季」、「邱華鏜」、「林福添」印文各壹│
│    │            │邱華鏜│    枚）                                  │
│    │            │林福添│３、公司設立登記預查名稱申請表（「林福添」│
│    │            │      │    印文壹枚）                            │
│    │            │      │４、會計師簽證委任書（「陳麗雲」印文壹枚）│
│    │            │      │５、資產負債表（「陳麗雲」印文貳枚）      │
│    │            │      │６、董事、股東名單（「陳麗雲」、「張火源」│
│    │            │      │    、「江美季」、「邱華鏜」、「林福添」印│
│    │            │      │    文各壹枚）                            │
│    │            │      │７、變更登記申請書（「陳麗雲」印文壹枚）  │
│    │            │      │８、股東同意書（「陳麗雲」、「張火源」、「│
│    │            │      │    江美季」、「邱華鏜」、「林福添」印文各│
│    │            │      │    壹枚）                                │
│    │            │      │９、股東繳納股款明細表（「陳麗雲」印文貳枚│
│    │            │      │    ）                                    │
│    │            │      │１０、存摺影本（「陳麗雲」印文枚）      │
├──┼──────┼───┼─────────────────────┤
│７５│溯海實業    │張金田│１、公司設立申請書（「張金田」印文壹枚）  │
│    │有限公司    │陳朝京│２、公司章程（「張金田」、「陳朝京」、「孫│
│    │            │孫德雄│    德雄」、「洪錦卿」、「林欽華」印文各壹│
│    │            │洪錦卿│    枚）                                  │
│    │            │林欽華│３、公司設立登記預查名稱申請表（「洪錦卿」│
│    │            │      │    印文壹枚）                            │
│    │            │      │４、會計師簽證委任書（「張金田」印文壹枚）│
│    │            │      │５、資產負債表（「張金田」印文貳枚）      │
│    │            │      │６、董事、股東名單（「張金田」、「陳朝京」│
│    │            │      │    、「孫德雄」、「洪錦卿」、「林欽華」印│
│    │            │      │    文各壹枚）                            │
│    │            │      │７、股東繳納股款明細表（「張金田」印文貳枚│
│    │            │      │    ）                                    │
├──┼──────┼───┼─────────────────────┤
│７６│容塑實業    │陳朝京│１、公司設立申請書（「陳朝京」印文壹枚）  │
│    │有限公司    │張廷熙│２、公司章程（「陳朝京」、「張廷熙」、「黃│
│    │            │黃來其│    來其」、「黃春生」、「黃慶昌」印文各壹│
│    │            │黃春生│    枚）                                  │
│    │            │黃慶昌│３、公司設立登記預查名稱申請表（「黃慶昌」│
│    │            │      │    印文壹枚）                            │
│    │            │      │４、會計師簽證委任書（「陳朝京」印文壹枚）│
│    │            │      │５、資產負債表（「陳朝京」印文貳枚）      │
│    │            │      │６、董事、股東名單（「陳朝京」、「張廷熙」│
│    │            │      │    、「黃來其」、「黃春生」、「黃慶昌」印│
│    │            │      │    文各壹枚）                            │
├──┼──────┼───┼─────────────────────┤
│７７│源計實業    │高天翔│１、公司設立申請書（「高天翔」印文壹枚）  │
│    │有限公司    │洪錦堂│２、公司章程（「高天翔」、「洪錦堂」、「王│
│    │            │王輝璋│    輝璋」、「戴發仁」、「蘇建義」印文各壹│
│    │            │戴發仁│    枚）                                  │
│    │            │蘇建義│３、公司設立登記預查名稱申請表（「蘇建義」│
│    │            │      │    印文壹枚）                            │
│    │            │      │４、會計師簽證委任書（「高天翔」印文壹枚）│
│    │            │      │５、資產負債表（「高天翔」印文貳枚）      │
│    │            │      │６、董事、股東名單（「高天翔」、「洪錦堂」│
│    │            │      │    、「王輝璋」、「戴發仁」、「蘇建義」印│
│    │            │      │    文各壹枚）                            │
├──┼──────┼───┼─────────────────────┤
│７８│喬昕實業    │賴明風│１、公司設立申請書（「賴明風」印文壹枚）  │
│    │有限公司    │張火源│２、公司章程（「賴明風」、「張火源」、「黃│
│    │            │黃來其│    來其」、「林福添」、「黃懿德」印文各壹│
│    │            │林福添│    枚）                                  │
│    │            │黃懿德│３、公司設立登記預查名稱申請表（「黃懿德」│
│    │            │      │    印文壹枚）                            │
│    │            │      │４、會計師簽證委任書（「賴明風」印文壹枚）│
│    │            │      │５、資產負債表（「賴明風」印文貳枚）      │
│    │            │      │６、董事、股東名單（「賴明風」、「張火源」│
│    │            │      │    、「黃來其」、「林福添」、「黃懿德」印│
│    │            │      │    文各壹枚）                            │
├──┼──────┼───┼─────────────────────┤
│７９│歆利實業    │劉宗賢│１、公司設立申請書（「劉宗賢」印文壹枚）  │
│    │有限公司    │鄭勝雄│２、公司章程（「劉宗賢」、「鄭勝雄」、「劉│
│    │            │劉民治│    民治」、「黃春生」、「黃炳泉」印文各壹│
│    │            │黃春生│    枚）                                  │
│    │            │黃炳泉│３、公司設立登記預查名稱申請表（「黃炳泉」│
│    │            │      │    印文壹枚）                            │
│    │            │      │４、會計師簽證委任書（「劉宗賢」印文壹枚）│
│    │            │      │５、資產負債表（「劉宗賢」印文貳枚）      │
│    │            │      │６、董事、股東名單（「劉宗賢」、「鄭勝雄」│
│    │            │      │    、「劉民治」、「黃春生」、「黃炳泉」印│
│    │            │      │    文各壹枚）                            │
│    │            │      │７、股東繳納股款明細表（「劉宗賢」印文貳枚│
│    │            │      │    ）                                    │
├──┼──────┼───┼─────────────────────┤
│８０│包欣實業    │曾學豪│１、公司設立申請書（「曾學豪」印文壹枚）  │
│    │有限公司    │張廷熙│２、公司章程（「曾學豪」、「張廷熙」、「莊│
│    │            │莊文中│    文中」、「劉民治」、「林文全」印文各壹│
│    │            │劉民治│    枚）                                  │
│    │            │林文全│３、公司設立登記預查名稱申請表（「林文全」│
│    │            │      │    印文壹枚）                            │
│    │            │      │４、會計師簽證委任書（「曾學豪」印文壹枚）│
│    │            │      │５、資產負債表（「曾學豪」印文貳枚）      │
│    │            │      │６、董事、股東名單（「曾學豪」、「張廷熙」│
│    │            │      │    、「莊文中」、「劉民治」、「林文全」印│
│    │            │      │    文各壹枚）                            │
├──┼──────┼───┼─────────────────────┤
│８１│包鎂實業    │林右嵩│１、公司設立申請書（「林右嵩」印文壹枚）  │
│    │有限公司    │劉宗賢│２、公司章程（「林右嵩」、「劉宗賢」、「黃│
│    │            │黃來其│    來其」、「洪錦堂」、「陳麗雲」印文各壹│
│    │            │洪錦堂│    枚）                                  │
│    │            │陳麗雲│３、公司設立登記預查名稱申請表（「陳麗雲」│
│    │            │      │    印文壹枚）                            │
│    │            │      │４、會計師簽證委任書（「林右嵩」印文壹枚）│
│    │            │      │５、資產負債表（「林右嵩」印文貳枚）      │
│    │            │      │６、董事、股東名單（「林右嵩」、「劉宗賢」│
│    │            │      │    、「黃來其」、「洪錦堂」、「陳麗雲」印│
│    │            │      │    文各壹枚）                            │
│    │            │      │７、股東繳納股款明細表（「林右嵩」印文貳枚│
│    │            │      │    ）                                    │
├──┼──────┼───┼─────────────────────┤
│８２│埔昱租賃    │于九洲│１、公司設立申請書（「于九洲」印文壹枚）  │
│    │有限公司    │洪錦堂│２、公司章程（「于九洲」、「洪錦堂」、「李│
│    │            │李偉陵│    偉陵」、「汪金海」、「翟大亨」印文各壹│
│    │            │汪金海│    枚）                                  │
│    │            │翟大亨│３、公司設立登記預查名稱申請表（「洪錦堂」│
│    │            │      │    印文壹枚）                            │
│    │            │      │４、會計師簽證委任書（「于九洲」印文壹枚）│
│    │            │      │５、資產負債表（「于九洲」印文枚）      │
│    │            │      │６、董事、股東名單（「于九洲」、「洪錦堂」│
│    │            │      │    、「李偉陵」、「汪金海」、「翟大亨」印│
│    │            │      │    文各壹枚）                            │
│    │            │      │７、股東繳納股款明細表（「于九洲」印文貳枚│
│    │            │      │    ）                                    │
├──┼──────┼───┼─────────────────────┤
│８３│塑源實業    │盧尚榮│１、公司設立申請書（「盧尚榮」印文壹枚）  │
│    │有限公司    │李偉陵│２、公司章程（「盧尚榮」、「李偉陵」、「翟│
│    │            │翟大亨│    大亨」、「劉民治」、「黃安治」印文各壹│
│    │            │劉民治│    枚）                                  │
│    │            │黃安治│３、公司設立登記預查名稱申請表（「李偉陵」│
│    │            │      │    印文壹枚）                            │
│    │            │      │４、會計師簽證委任書（「盧尚榮」印文壹枚）│
│    │            │      │５、資產負債表（「盧尚榮」印文貳枚）      │
│    │            │      │６、董事、股東名單（「盧尚榮」、「李偉陵」│
│    │            │      │    、「翟大亨」、「劉民治」、「黃安治」印│
│    │            │      │    文各壹枚）                            │
│    │            │      │７、股東繳納股款明細表（「盧尚榮」印文貳枚│
│    │            │      │    ）                                    │
├──┼──────┼───┼─────────────────────┤
│８４│家紘實業    │陳榮隸│１、公司設立申請書（「陳榮隸」印文壹枚）  │
│    │有限公司    │洪錦卿│２、公司章程（「陳榮隸」、「洪錦卿」、「黃│
│    │            │黃春生│    春生」、「謝上升」、「李良知」印文各壹│
│    │            │謝上升│    枚）                                  │
│    │            │李良知│３、公司設立登記預查名稱申請表（「洪錦卿」│
│    │            │      │    印文壹枚）                            │
│    │            │      │４、會計師簽證委任書（「陳榮隸」印文壹枚）│
│    │            │      │５、資產負債表（「陳榮隸」印文貳枚）      │
│    │            │      │６、董事、股東名單（「陳榮隸」、「洪錦卿」│
│    │            │      │    、「黃春生」、「謝上升」、「李良知」印│
│    │            │      │    文各壹枚）                            │
├──┼──────┼───┼─────────────────────┤
│８５│添易企業    │潘國禎│１、公司設立申請書（「潘國禎」印文壹枚）  │
│    │有限公司    │汪金海│２、公司章程（「潘國禎」、「汪金海」、「王│
│    │            │王子祥│    子祥」、「張廷熙」、「戴發仁」印文各壹│
│    │            │張廷熙│    枚）                                  │
│    │            │戴發仁│３、公司設立登記預查名稱申請表（「戴發仁」│
│    │            │      │    印文壹枚）                            │
│    │            │      │４、會計師簽證委任書（「潘國禎」印文壹枚）│
│    │            │      │５、資產負債表（「潘國禎」印文貳枚）      │
│    │            │      │６、董事、股東名單（「潘國禎」、「汪金海」│
│    │            │      │    、「王子祥」、「張廷熙」、「戴發仁」印│
│    │            │      │    文各壹枚）                            │
├──┼──────┼───┼─────────────────────┤
│８６│集眾實業    │葉慶仲│１、公司設立申請書（「葉慶仲」印文壹枚）  │
│    │有限公司    │于昌民│２、公司章程（「葉慶仲」、「于昌民」、「陳│
│    │            │陳嘉麟│    嘉麟」、「謝上升」、「盧進聰」印文各壹│
│    │            │謝上升│    枚）                                  │
│    │            │盧進聰│３、公司設立登記預查名稱申請表（「盧進聰」│
│    │            │      │    印文壹枚）                            │
│    │            │      │４、會計師簽證委任書（「葉慶仲」印文壹枚）│
│    │            │      │５、資產負債表（「葉慶仲」印文枚）      │
│    │            │      │６、董事、股東名單（「葉慶仲」、「于昌民」│
│    │            │      │    、「陳嘉麟」、「謝上升」、「盧進聰」印│
│    │            │      │    文各壹枚）                            │
├──┼──────┼───┼─────────────────────┤
│８７│鳳鳴貿易    │陳嘉麟│１、公司設立申請書（「陳嘉麟」印文壹枚）  │
│    │有限公司    │劉振德│２、公司章程（「陳嘉麟」、「劉振德」、「洪│
│    │            │洪錦卿│    錦卿」、「梁光欣」、「劉餘照」印文各壹│
│    │            │梁光欣│    枚）                                  │
│    │            │劉餘照│３、公司設立登記預查名稱申請表（「陳嘉麟」│
│    │            │      │    印文壹枚）                            │
│    │            │      │４、會計師簽證委任書（「陳嘉麟」印文壹枚）│
│    │            │      │５、資產負債表（「陳嘉麟」印文貳枚）      │
│    │            │      │６、董事、股東名單（「陳嘉麟」、「劉振德」│
│    │            │      │    、「洪錦卿」、「梁光欣」、「劉餘照」印│
│    │            │      │    文各壹枚）                            │
│    │            │      │７、變更登記申請書（「陳嘉麟」印文壹枚）  │
│    │            │      │８、股東同意書（「陳嘉麟」、「劉振德」、「│
│    │            │      │    洪錦卿」、「梁光欣」、「劉餘照」印文各│
│    │            │      │    壹枚）                                │
│    │            │      │９、股東繳納股款明細表（「陳嘉麟」印文貳枚│
│    │            │      │    ）                                    │
├──┼──────┼───┼─────────────────────┤
│８８│龍浩汽車    │孫德雄│１、公司設立申請書（「孫德雄」印文壹枚）  │
│    │有限公司    │陳秀端│２、公司章程（「孫德雄」、「陳秀端」、「陳│
│    │            │陳美類│    美類」、「陳進華」、「葉錫皇」印文各壹│
│    │            │陳進華│    枚）                                  │
│    │            │葉錫皇│３、公司設立登記預查名稱申請表（「孫德雄」│
│    │            │      │    印文壹枚）                            │
│    │            │      │４、會計師簽證委任書（「孫德雄」印文壹枚）│
│    │            │      │５、資產負債表（「孫德雄」印文壹枚）      │
│    │            │      │６、董事、股東名單（「孫德雄」、「陳秀端」│
│    │            │      │    、「陳美類」、「陳進華」、「葉錫皇」印│
│    │            │      │    文各壹枚）                            │
│    │            │      │７、變更登記申請書（「孫德雄」印文壹枚）  │
│    │            │      │８、股東同意書（「孫德雄」、「陳秀端」、「│
│    │            │      │    陳美類」、「陳進華」、「葉錫皇」印文各│
│    │            │      │    壹枚）                                │
│    │            │      │９、股東繳納股款明細表（「孫德雄」印文貳枚│
│    │            │      │    ）                                    │
├──┼──────┼───┼─────────────────────┤
│８９│青山科技    │林清泉│１、公司設立申請書（「林清泉」印文壹枚）  │
│    │有限公司    │沈來成│２、公司章程（「林清泉」、「沈來成」、「葉│
│    │            │葉慶仲│    慶仲」、「陳應求」、「李季蓉」印文各壹│
│    │            │陳應求│    枚）                                  │
│    │            │李季蓉│３、公司設立登記預查名稱申請表（「林清泉」│
│    │            │      │    印文壹枚）                            │
│    │            │      │４、會計師簽證委任書（「林清泉」印文壹枚）│
│    │            │      │５、資產負債表（「林清泉」印文枚）      │
│    │            │      │６、董事、股東名單（「林清泉」、「沈來成」│
│    │            │      │    、「葉慶仲」、「陳應求」、「李季蓉」印│
│    │            │      │    文各壹枚）                            │
│    │            │      │７、變更登記申請書（「林清泉」印文壹枚）  │
│    │            │      │８、股東同意書（「林清泉」、「沈來成」、「│
│    │            │      │    葉慶仲」、「陳應求」、「李季蓉」印文各│
│    │            │      │    壹枚）                                │
├──┼──────┼───┼─────────────────────┤
│９０│憶明科技    │石玉明│１、公司章程（「戴發仁」、「陳靜玉」、「葉│
│    │有限公司    │戴發仁│    金爐」、「鄭南生」印文各壹 枚）       │
│    │            │陳靜玉│２、董事、股東名單（「戴發仁」、「陳靜玉」│
│    │            │葉金爐│    、「葉金爐」、「鄭南生」、「曹經平」印│
│    │            │鄭南生│    文各壹枚）                            │
│    │            │負責人│３、股東同意書（「戴發仁」、「陳靜玉」、「│
│    │            │嗣變更│    葉金爐」、「鄭南生」印文各壹枚）      │
│    │            │曹經平│                                          │
├──┼──────┼───┼─────────────────────┤
│９１│楙森        │鍾楙森│１、公司設立申請書（「鍾楙森」印文壹枚）  │
│    │有限公司    │張博信│２、公司章程（「鍾楙森」、「張博信」、「劉│
│    │            │劉造坤│    造坤」、「吳美雲」、「陳美類」印文各壹│
│    │            │吳美雲│    枚）                                  │
│    │            │陳美類│３、公司設立登記預查名稱申請表（「鍾楙森」│
│    │            │      │    印文壹枚）                            │
│    │            │      │４、會計師簽證委任書（「鍾楙森」印文壹枚）│
│    │            │      │５、資產負債表（「鍾楙森」印文貳枚）      │
│    │            │      │６、董事、股東名單（「鍾楙森」、「張博信」│
│    │            │      │    、「劉造坤」、「吳美雲」、「陳美類」印│
│    │            │      │    文各壹枚）                            │
│    │            │      │７、變更登記申請書（「鍾楙森」印文壹枚）  │
│    │            │      │８、股東同意書（「鍾楙森」、「張博信」、「│
│    │            │      │    劉造坤」、「吳美雲」、「陳美類」印文各│
│    │            │      │    壹枚）                                │
│    │            │      │９、股東繳納股款明細表（「鍾楙森」印文貳枚│
│    │            │      │    ）                                    │
│    │            │      │１０、存摺影本（「鍾楙森」印文枚）      │
│    │            │      │１１、股東身分證影本（「鍾楙森」印文壹枚）│
│    │            │      │１２、代收發往來文件委託書（「鍾楙森」印文│
│    │            │      │      壹枚）                              │
├──┼──────┼───┼─────────────────────┤
│９２│博洋汽車    │黃德年│１、公司設立申請書（「黃德年」印文壹枚）  │
│    │有限公司    │林邦傑│２、公司章程（「黃德年」、「林邦傑」、「梁│
│    │            │梁佑慈│    佑慈」、「林邦明」、「劉民治」印文各壹│
│    │            │林邦明│    枚）                                  │
│    │            │劉民治│３、公司設立登記預查名稱申請表（「黃德年」│
│    │            │      │    印文壹枚）                            │
│    │            │      │４、會計師簽證委任書（「黃德年」印文壹枚）│
│    │            │      │５、資產負債表（「黃德年」印文貳枚）      │
│    │            │      │６、董事、股東名單（「黃德年」、「林邦傑」│
│    │            │      │    、「梁佑慈」、「林邦明」、「劉民治」印│
│    │            │      │    文各壹枚）                            │
│    │            │      │７、變更登記申請書（「黃德年」印文壹枚）  │
│    │            │      │８、股東同意書（「黃德年」、「林邦傑」、「│
│    │            │      │    梁佑慈」、「林邦明」、「劉民治」印文各│
│    │            │      │    壹枚）                                │
│    │            │      │９、股東繳納股款明細表（「黃德年」印文貳枚│
│    │            │      │    ）                                    │
│    │            │      │１０、存摺影本（「黃德年」印文枚）      │
│    │            │      │１１、股東身分證影本（「黃德年」印文壹枚）│
│    │            │      │１２、代收發往來文件委託書（「黃德年」印文│
│    │            │      │      壹枚）                              │
├──┼──────┼───┼─────────────────────┤
│９３│和融汽車    │石玉明│１、公司章程（「張火源」、「葉錫皇」、「陳│
│    │有限公司    │張火源│    秀端」、「沈金錶」印文各壹枚）        │
│    │            │葉錫皇│２、董事、股東名單（「張火源」、「葉錫皇」│
│    │            │陳秀端│    、「陳秀端」、「沈金錶」印文各壹枚）  │
│    │            │沈金錶│３、股東同意書（「張火源」、「葉錫皇」、「│
│    │            │      │    陳秀端」、「沈金錶」印文各壹枚）      │
├──┼──────┼───┼─────────────────────┤
│９４│源鑨        │張火源│１、公司設立申請書（「張火源」印文壹枚）  │
│    │有限公司    │簡順義│２、公司章程（「張火源」、「簡順義」、「鄭│
│    │            │鄭素雲│    素雲」、「梁佑詩」、「葉榮富」印文各壹│
│    │            │梁佑詩│    枚）                                  │
│    │            │葉榮富│３、公司設立登記預查名稱申請表（「張火源」│
│    │            │      │    印文壹枚）                            │
│    │            │      │４、會計師簽證委任書（「張火源」印文壹枚）│
│    │            │      │５、資產負債表（「張火源」印文貳枚）      │
│    │            │      │６、董事、股東名單（「張火源」、「簡順義」│
│    │            │      │    、「鄭素雲」、「梁佑詩」、「葉榮富」印│
│    │            │      │    文各壹枚）                            │
│    │            │      │７、股東繳納股款明細表（「張火源」印文貳枚│
│    │            │      │    ）                                    │
│    │            │      │８、存摺影本（「張火源」印文枚）        │
│    │            │      │９、股東身分證影本（「張火源」印文壹枚）  │
├──┼──────┼───┼─────────────────────┤
│９５│陽陽貿易    │蔡仁榮│１、公司設立申請書（「蔡仁榮」印文壹枚）  │
│    │有限公司    │楊明福│２、公司章程（「蔡仁榮」、「楊明福」、「余│
│    │            │余宏成│    宏成」、「郭振豪」、「吳秋燕」印文各壹│
│    │            │郭振豪│    枚）                                  │
│    │            │吳秋燕│３、公司設立登記預查名稱申請表（「蔡仁榮」│
│    │            │      │    印文壹枚）                            │
│    │            │      │４、會計師簽證委任書（「蔡仁榮」印文壹枚）│
│    │            │      │５、資產負債表（「蔡仁榮」印文貳枚）      │
│    │            │      │６、董事、股東名單（「蔡仁榮」、「楊明福」│
│    │            │      │    、「余宏成」、「郭振豪」、「吳秋燕」印│
│    │            │      │    文各壹枚）                            │
│    │            │      │７、變更登記申請書（「蔡仁榮」印文壹枚）  │
│    │            │      │８、股東同意書（「蔡仁榮」、「楊明福」、「│
│    │            │      │    余宏成」、「郭振豪」、「吳秋燕」印文各│
│    │            │      │    壹枚）                                │
│    │            │      │９、代收發往來文件委託書（「蔡仁榮」印文壹│
│    │            │      │    枚）                                  │
└──┴──────┴───┴─────────────────────┘
附表三：
┌──┬──────────┬──────────────┬──────┐
│編號│虛設公司名稱        │使用發票金額 （ 新台幣：元）│  備    註  │
├──┼──────────┼──────────────┼──────┤
│   1│文義科技有限公司    │421800                      │            │
│    │                    ├──────────────┼──────┤
│    │                    │387200                      │            │
├──┼──────────┼──────────────┼──────┤
│   2│天影科技有限公司    │432600                      │            │
│    │                    ├──────────────┼──────┤
│    │                    │456300                      │            │
├──┼──────────┼──────────────┼──────┤
│   3│士林貿易有限松      │855000                      │            │
│    │                    ├──────────────┼──────┤
│    │                    │561000                      │            │
│    │                    ├──────────────┼──────┤
│    │                    │610000                      │            │
│    │                    ├──────────────┼──────┤
│    │                    │690000                      │            │
│    │                    ├──────────────┼──────┤
│    │                    │690000                      │            │
│    │                    ├──────────────┼──────┤
│    │                    │610000                      │            │
├──┼──────────┼──────────────┼──────┤
│   4│生運租賃有限公司    │376000                      │            │
│    │                    ├──────────────┼──────┤
│    │                    │421000                      │            │
│    │                    ├──────────────┼──────┤
│    │                    │357400                      │            │
│    │                    ├──────────────┼──────┤
│    │                    │324000                      │            │
│    │                    ├──────────────┼──────┤
│    │                    │497600                      │            │
├──┼──────────┼──────────────┼──────┤
│   5│永薪科技有限公司    │362700                      │            │
│    │                    ├──────────────┼──────┤
│    │                    │422800                      │            │
├──┼──────────┼──────────────┼──────┤
│   6│畫仙廣告有限公司    │311900                      │            │
│    │                    ├──────────────┼──────┤
│    │                    │287200                      │            │
├──┼──────────┼──────────────┼──────┤
│   7│乙圓租賃有限公司    │285000                      │            │
│    │                    ├──────────────┼──────┤
│    │                    │282000                      │            │
│    │                    ├──────────────┼──────┤
│    │                    │379000                      │            │
│    │                    ├──────────────┼──────┤
│    │                    │384200                      │            │
│    │                    ├──────────────┼──────┤
│    │                    │352600                      │            │
│    │                    ├──────────────┼──────┤
│    │                    │285700                      │            │
├──┼──────────┼──────────────┼──────┤
│   8│揚盛貿易有限公司    │720000                      │            │
├──┼──────────┼──────────────┼──────┤
│    │                    │235000                      │            │
│    │                    ├──────────────┼──────┤
│    │                    │150000                      │            │
├──┼──────────┼──────────────┼──────┤
│   9│高亢貿易有限公司    │612000                      │            │
├──┼──────────┼──────────────┼──────┤
│  10│勁彥租賃有限公司    │700000                      │            │
│    │                    ├──────────────┼──────┤
│    │                    │700000                      │            │
│    │                    ├──────────────┼──────┤
│    │                    │925000                      │            │
│    │                    ├──────────────┼──────┤
│    │                    │915000                      │            │
└──┴──────────┴──────────────┴──────┘
附表四：
┌───┬──────────┬────┬───────────────┐
│編  號│  名          稱    │數    量│     備              註       │
├───┼──────────┴────┼───────────────┤
│  一  │  虛設公司之印章              │                              │
│      ├──────────┬────┤                              │
│      │「宇鉅貿易有限公司」│    壹枚│                              │
│      ├──────────┼────┤                              │
│      │「宋江貿易有限公司」│    壹枚│                              │
│      ├──────────┼────┤                              │
│      │「元麟實業有限公司」│    壹枚│                              │
│      ├──────────┼────┤                              │
│      │「星勇租賃有限公司」│    壹枚│                              │
│      ├──────────┼────┤                              │
│      │「行主租賃有限公司」│    壹枚│                              │
│      ├──────────┼────┤                              │
│      │「埔昱租賃有限公司」│    壹枚│                              │
│      ├──────────┼────┤                              │
│      │「喬昕租賃有限公司」│    壹枚│                              │
│      ├──────────┼────┤                              │
│      │「德酈租賃有限公司」│    壹枚│                              │
│      ├──────────┼────┤                              │
│      │「鏵鏵租賃有限公司」│    壹枚│                              │
│      ├──────────┼────┤                              │
│      │「顯赫貿易有限公司」│    壹枚│                              │
│      ├──────────┼────┤                              │
│      │「通球貿易有限公司」│    壹枚│                              │
├───┼──────────┴────┤                              │
│  二  │  偽造之印章：                │                              │
│      ├──────────┬────┤                              │
│      │劉宗賢              │    枚│                              │
│      ├──────────┼────┤                              │
│      │陳香真              │    壹枚│                              │
│      ├──────────┼────┤                              │
│      │李阿嬌              │    壹枚│                              │
│      ├──────────┼────┤                              │
│      │洪錦卿              │    壹枚│                              │
│      ├──────────┼────┤                              │
│      │鄭勝雄              │    貳枚│                              │
│      ├──────────┼────┤                              │
│      │梁光欣              │    壹枚│                              │
│      ├──────────┼────┤                              │
│      │梁炳奎              │    壹枚│                              │
│      ├──────────┼────┤                              │
│      │蔡慶俊              │    壹枚│                              │
│      ├──────────┼────┤                              │
│      │黃慶昌              │    壹枚│                              │
│      ├──────────┼────┤                              │
│      │李礽得              │    壹枚│                              │
│      ├──────────┼────┤                              │
│      │黃月娥              │    壹枚│                              │
│      ├──────────┼────┤                              │
│      │褚碧珠              │    壹枚│                              │
│      ├──────────┼────┤                              │
│      │洪錦堂              │    壹枚│                              │
│      ├──────────┼────┤                              │
│      │于九洲              │    壹枚│                              │
│      ├──────────┼────┤                              │
│      │趙之坎              │    壹枚│                              │
│      ├──────────┼────┤                              │
│      │溫士宏              │    壹枚│                              │
│      ├──────────┼────┤                              │
│      │莊文中              │    壹枚│                              │
│      ├──────────┼────┤                              │
│      │賴明風              │    壹枚│                              │
│      ├──────────┼────┤                              │
│      │廖茂豐              │    壹枚│                              │
│      ├──────────┼────┤                              │
│      │楊嘉樹              │    壹枚│                              │
│      ├──────────┼────┤                              │
│      │葉金爐              │    壹枚│                              │
│      ├──────────┼────┤                              │
│      │趙富賢              │    壹枚│                              │
│      ├──────────┼────┤                              │
│      │賴天賜              │    壹枚│                              │
│      ├──────────┼────┤                              │
│      │孫德雄              │    壹枚│                              │
│      ├──────────┼────┤                              │
│      │江邦淑              │    壹枚│                              │
│      ├──────────┼────┤                              │
│      │陳弟原              │    壹枚│                              │
│      ├──────────┼────┤                              │
│      │鄭南生              │    壹枚│                              │
│      ├──────────┼────┤                              │
│      │游香對              │    壹枚│                              │
└───┴──────────┴────┴───────────────┘
